【裁判字號】    97,上更(一),58
【裁判日期】    980224
【裁判案由】    違反槍砲彈藥刀械管制條例
【裁判全文】
臺灣高等法院高雄分院刑事判決      97年度上更(一)字第58號
上  訴  人
即  被  告  乙○○
                    現另案於臺灣高雄監獄執行中
選任辯護人  陳富勇律師
上列上訴人因違反槍砲彈藥刀械管制條例案件，不服臺灣高雄地
方法院93年度重訴字第78號中華民國96年5 月31日第一審判決（
起訴案號：臺灣高雄地方法院檢察署92年度偵字第20979 號），
，提起上訴，本院判決後，經最高法院發回更審，本院判決如下
：
    主  文
原判決撤銷。
乙○○共同連續未經許可，販賣衝鋒槍，處有期徒刑壹拾伍年；
併科罰金新臺幣貳佰伍拾萬元，罰金如易服勞役，以罰金總額與
陸個月之日數比例折算。禠奪公權捌年。附表一、二所示之槍、
彈均沒收。
    事  實
一、乙○○為趙崇傑之表哥，趙崇傑（業經臺灣高雄地方法院以
    93年度重訴字第28號判決，處有期徒刑18年，現上訴本院另
    案審理中）則係海國食品貿易行之負責人，熟悉貨櫃進出口
    之程序，明知槍枝、子彈均屬行政院依懲治走私條例公告之
    管制進口物品，且依槍砲彈藥刀械管制條例規定，未經許可
    不得販賣、運輸及持有，惟因其胞弟丁○○（經臺灣高雄地
    方法院94年度囑重訴字第1 號判決判處有期徒刑15年，現上
    訴本院另案審理中）係擔任法務部調查局高雄縣調查站（下
    稱高雄縣調查站）調查員，得知向警、調單位檢舉槍械因而
    破獲者，可領得高額之查緝槍枝獎金（手槍每支新臺幣7 萬
    元，長槍每支15萬元）。乙○○與趙崇傑乃共同謀議利用司
    法機關貨櫃免驗通關偵查作為之便，自菲律賓以貨櫃夾藏槍
    械走私進入臺灣地區，部分供自己販賣牟取不法利益，部分
    佯以檢舉人之身分向警調機關檢舉，以便領取高額檢舉獎金
    ，而其既可避免自己涉有刑責，並順利讓警調機關偵破走私
    槍械案，乃分頭尋覓有意購買槍械之人，並提供警調人員作
    為日後查緝之對象，分別與丙○○、丁○○、王添源、許迺
    欣等人，共同基於犯意聯絡及行為分擔，於下列時、地，行
    使變造國民身分證申請護照並持之出境、未經許可走私槍彈
    進口，利用職務詐取財物、運輸及販賣槍、彈等行為：
  (一)走私槍、彈進口部分：
  1.乙○○於民國89年底至90年初間，得知甫出獄並有槍砲前科
    之王忠泰（經最高法院以97年度台上字第6433號判決發回，
    現在台灣高等法院台南分院審理中）有意購買槍枝，而時任
    高雄縣調查站調查員之表弟丁○○需要檢舉線報，即計畫自
    菲律賓以貨櫃走私槍械進入臺灣，再以檢舉人身分向司法機
    關檢舉，以詐取高額獎金，仍與熟悉貨櫃報關流程之趙崇傑
    共同基於以貨櫃方式夾帶槍械走私入臺，向檢調單位檢舉以
    詐領檢舉獎金之不法所有犯意聯絡，於90年4 月間，以「4
    小1 大」（即4 支短槍與1 支長槍）之總價格僅新台幣（下
    同）80萬元為條件向王忠泰兜售，經王忠泰應允，雙方並約
    定王忠泰先支付50萬元之定金，餘款30萬元俟王忠泰取得槍
    械後再交付。乙○○並與認識多年具有共同運輸槍彈回臺犯
    意聯絡對外自稱「敏仔」之許迺欣取得聯繫，囑其在菲律賓
    尋得購槍管道。乙○○旋於90年4 月間某日，向丁○○佯稱
    王忠泰欲以200 萬元走私槍械來臺販賣，並於90年5 月16
    日在高雄縣調查站以化名「天祥」之秘密證人身分，向丁○
    ○製作檢舉筆錄，復為加強該檢舉案之真實性，另以同一「
    天祥」化名向高雄市政府警察局三民第二分局檢舉同一案件
    ，由承辦警員蔡宗霖製作檢舉筆錄，而丁○○明知趙崇傑、
    乙○○亦參與自菲律賓以貨櫃走私槍彈入境，竟向承辦檢察
    官丙○○（經臺灣高雄地方法院以94年度囑重訴字第1 號判
    處有期徒刑11年，併科罰金50萬元，上訴經本院判決後，由
    最高法院以98年台上字第157 號發回本院更審中）說明原委
    後，欲以證人保護法相關規定保護，並要求乙○○隨時報告
    王忠泰走私槍械之進度。
  2.乙○○取得前揭檢警人員之信任後，即擬與趙崇傑赴菲律賓
    購買槍枝，惟乙○○前因違反槍砲彈藥刀械管制條例案件仍
    在假釋保護管束中，並受有禁止出境之處分，乙○○與王添
    源即共同基於行使變造身分證以申請護照之犯意聯絡，由乙
    ○○於90年12月31日第1 次前往菲律賓前之某日，前往綽號
    「黑仔」之王添源住處向其說明因在假釋中無法出境，需要
    借用王添源之身分證件辦理護照，乙○○允諾事成之後給付
    王添源10萬元之報酬，嗣即由王添源提供其身分證予乙○○
    ，乙○○先以1 萬5 千元代價委由某不詳姓名之有共同犯意
    聯絡綽號「貓泉」之成年男子將上開身分證換貼乙○○之相
    片而變造之，再交由不知情經營旅行社之黃秀珠（丁○○之
    妻）持上開變造之王添源身分證，向外交部領事事務局代為
    申請王添源之護照。嗣乙○○、趙崇傑遂共同基於概括犯意
    聯絡，由乙○○於90年12月31日、91年1 月22日、91年1 月
    26日持上開變造王添源身分證申請之護照（下稱不實王添源
    護照）先後3 次出境至菲律賓，足生損害出入境管理機關管
    理之正確性。而丙○○、丁○○2 人明知上情，亦基於共同
    犯意聯絡，同意乙○○以變造之王添源身分證申請護照出境
    ，並於90年12月28日召集高雄市政府警察局三民第二分局、
    航空警察局高雄分局、保三總隊第三大隊等單位，召開「12
    28」專案會議，指示內政部警政署航空警察局高雄分局協助
    乙○○安全出入境，使乙○○得於90年12月31日持上開不實
    之王添源護照出境，足生損害於出入境管理機關對人民出入
    國境管理之正確性，嗣因乙○○前往菲律賓尋找槍枝賣家未
    獲，於91年1 月6 日返台。而其與趙崇傑慮及檢警調人員日
    後如破獲「王忠泰購買槍械」案，除王忠泰係購槍者外，理
    論上應有另一交付槍械予王忠泰之出賣人，並且須製造其亦
    有出境至菲律賓之紀錄，始得掩飾趙崇傑、乙○○在菲律賓
    身兼槍、彈買主及走私槍、彈來臺之角色，乃由乙○○另外
    覓得其熟識且有施用海洛因毒品惡習之陳俊仁（現另由台灣
    高等法院台南分院審理中），計劃由陳俊仁擔任最後之槍械
    持有人而讓警方逮捕，為使陳俊仁在不知被設計之情況下配
    合，乙○○並向陳俊仁佯稱欲替王忠泰走私槍械來台，事成
    之後將給予陳俊仁30萬元之酬勞，而陳俊仁明知乙○○帶其
    赴菲律賓係為安排走私槍械回臺牟利，因與乙○○熟識，及
    貪圖30萬元之報酬，竟受乙○○之陷害誘使，乃同意共同基
    於運輸違禁槍械入境販賣之犯意聯絡，偕同乙○○前往菲律
    賓，並應允回臺後為乙○○租車交付槍械予買受人，以利乙
    ○○運輸槍械行為之實行。其後乙○○將上開計畫告知丁○
    ○，並於91年1 月22日再次持不實之王添源護照夥同許迺欣
    出境前往菲律賓，趙崇傑則於翌日（即91年1 月23日）搭機
    前往，乙○○、趙崇傑在菲律賓透過許迺欣之介紹，與當地
    販賣槍枝而姓名年籍不詳之華僑綽號「老蔡」、「老李」之
    成年男子見面，而趙崇傑因事先經丁○○交待勿暴露身分，
    故對外自稱「李仔」，惟因王忠泰尚未交付50萬元訂金，及
    陳俊仁未能同行，故乙○○遂於91年1 月26日先行返臺。
  3.嗣於91年1月26日，乙○○再持前揭不實之王添源護照，偕
    同趙崇傑、陳俊仁共同搭機前往菲律賓，而王忠泰亦依乙○
    ○之指示，以不知情張桂杰（業經台灣台南地方法院91 年
    重訴字第9號判決無罪確定）之名義，先後於91年1月31 日
    、2月1日在華南銀行仁德分行、安泰銀行臺南分行分別匯款
    25萬元（共50萬元）至乙○○所指定之彰化銀行大安分行鄭
    輝南00000000000000號帳戶，由鄭輝南轉匯至菲律賓之金豐
    銀樓，再由乙○○在菲律賓提領。另乙○○、趙崇傑為確保
    自行出資之購槍款項日後能自查緝槍械獎金中領回，由乙○
    ○向丁○○佯稱王忠泰已變更購槍金額，不足款項將由趙崇
    傑代墊，詎丁○○為能查緝更多槍械以獲取更佳之績效，竟
    未為反對之意，亦要求趙崇傑代墊購槍款項，而與乙○○、
    趙崇傑基於共同詐領槍械檢舉獎金及走私槍械入境之犯意聯
    絡，由趙崇傑自行出資美金1萬8千元，與乙○○共同向華僑
    姓名年籍不詳綽號「老蔡」、「老李」之成年男子合計購得
    長、短槍合計32支及數目不詳之子彈，並計劃將其中較老舊
    之26支長、短槍供檢警調人員查獲，另自行私下夾藏長、短
    槍合計6枝走私回臺販售牟利。迨於91年2月3日，趙崇傑與
    乙○○、陳俊仁及許迺欣4人在菲律賓馬尼拉附近奎松市1處
    糖果工廠，將所購得之槍、彈裝在塑膠櫃內外用紙箱包裝，
    趙崇傑並於裝槍之過程，於紙箱上以「L」代表長槍、「M
    」代表裝有子彈及彈匣、「S」代表子彈及短槍、「O」是空
    箱等符號加以註記共10箱，復由趙崇傑、許迺欣、乙○○3
    人押車到蘇比克灣金牌公司保稅倉庫，預計由長榮海運公司
    於91年2月5日運回台灣，惟因長榮海運公司突以貨運量太少
    取消航班，而上開裝有槍、彈之貨櫃復為菲律賓海關人員查
    獲，趙崇傑於接獲通知後，即與許迺欣、乙○○共同商量，
    由趙崇傑前往蘇比克灣將槍枝取回，並暫放在許迺欣友人之
    倉庫後，趙崇傑始偕同乙○○於91年2月5日返臺，而陳俊仁
    則因無毒品可用，一時毒癮發作，於91年2月4日自己先行搭
    機返臺。嗣趙崇傑旋於91年2月13日再次搭機赴馬尼拉安排
    貨櫃及船班，將先前所購得之槍、彈（許迺欣之友人擅自取
    走其中2支槍枝，故僅餘30支槍枝）裝入櫃號TTNU0000000
    號之貨櫃、連同YMLU0000 000號、FSCU000 0000號（該2只
    貨櫃內實際裝載何物不明），以奕卉企業有限公司之名義委
    託不知情之陽明海運股份有限公司以所有之KUANGMI NG
    TAICH UNG貨櫃輪於91年2月23日載運回臺，而趙崇傑本人則
    於91年2月21日先行返台。趙崇傑抵臺後，即向丙○○檢察
    官及丁○○調查員通報此次夾帶走私進口之槍械計有制式半
    自動手槍17支、制式轉輪手槍2支、仿轉輪手槍2支、制式自
    動步槍2支、制式衝鋒槍1支、制式單管式霰彈槍1支及另型
    號不詳之手槍1支，合計26支及具殺傷力之子彈1389發夾藏
    於3貨櫃中之TTNU0000000號之貨櫃（趙崇傑另私自夾藏制式
    90手槍3支、衝鋒槍1支及子彈47顆進口，此部分並未告知丙
    ○○及丁○○），丙○○明知趙崇傑、乙○○係以貨櫃夾帶
    槍、彈走私進口，亦未加以制止，丙○○復於91年2月22日
    以檢勇（91）查65字第1474號發函通知財政部高雄關稅局就
    上開3只貨櫃予以免驗或簡易驗放，迨該3貨櫃則於91年2月
    26日運抵高雄港70號碼頭後，即均以C1免審免驗方式通關，
    並由趙崇傑以貨主奕卉企業有限公司之名義，委託不知情榮
    駿報關有限公司辦理報關提領手續，而走私運輸違禁槍械得
    逞。
  4.趙崇傑於91年2月27日上午9時許，委由榮駿報關有限公司實
    際負責人王明昭代為申報、領出，並指示將櫃號TTNU000000
    0號之貨櫃先拖至高雄縣仁武鄉○○路165號「瑞詮企業有限
    公司」，而其餘2只YMLU0000000、FSCU0000 000號貨櫃則分
    別運往臺南市安平工業區○○路209號及211號，另通知乙○
    ○聯絡王忠泰前來高雄取槍；而乙○○另於91年2月25日以
    電話邀約王添源於當晚在高雄市○○路尚品咖啡屋與其及趙
    崇傑見面，邀王添源參加本次夾帶槍枝進口交警方破獲領取
    獎金之計畫，王添源雖至此時始知情，惟因其護照已交付乙
    ○○冒用，遂允所請；並於91年2 月26日晚間某時，先以電
    話通知陳俊仁承租廂型車1 輛，以供裝載走私進口之槍、彈
    ，惟陳俊仁因其本身並無駕照，遂以其不知情之女友林慧玲
    之名義，承租車牌號碼ZE-7345 號豐田白色廂型車1 部。迨
    於同月27日上午，乙○○搭載王添源，與趙崇傑各開1 部車
    共同前往陳俊仁租屋處，向陳俊仁取得上開承租之車牌號碼
    ZE-7 345號廂型車之鑰匙後，趙崇傑即先行離開，並改由王
    添源駕駛上開承租車輛搭載乙○○前往瑞詮企業有限公司之
    貨櫃場與趙崇傑會合，3 人在該處再共同拆櫃取出作有記號
    內裝塑膠櫃之紙箱，將裝有槍械26支及子彈1389發之塑膠櫃
    5 只搬入上開承租之廂型車內，而於其等搬運過程中，丁○
    ○、丙○○亦先後到場，惟均未要求查看貨櫃內有無夾藏其
    他物品，見乙○○、王添源搬運完畢已將廂型車開出貨櫃場
    ，丁○○、丙○○2 人即尾隨在後，趙崇傑則趁隙自貨櫃中
    另行取走其私自夾藏之90mm手槍3 支、衝鋒槍1 支及子彈47
    發之塑膠櫃1 只，載往其位於高雄市○○區○○路34 4號3
    樓住處藏放。王添源與乙○○離開上開貨櫃場後，即依丁○
    ○之指示，先行前往高雄縣仁武鄉○○村○○街51號金銀島
    汽車旅館121 號房，並將5 只裝有塑膠櫃之紙箱搬入房間，
    而丁○○、丙○○與不知情之員警黃慶霖、蔡宗霖亦隨後到
    場，乙○○當場提供手套及美工刀與王添源共同拆櫃將槍枝
    取出，而丁○○則發毛巾供眾人擦拭清點，確定係26支舊槍
    後，其等將王忠泰所購買之短槍4 支、長槍1 支（即4 小1
    大）及子彈若干發裝成1 袋，其餘槍、彈則另行分裝成2 袋
    後，均交由丙○○、丁○○等檢調人員帶離。乙○○與王添
    源則另將已開拆之塑膠櫃載至金銀島汽車旅館附近空地丟棄
    。2 人復共同開車前往高雄市前鎮區○○○路157 號大樂量
    販店2 樓停車場等候丙○○與丁○○等檢調人員，迨丙○○
    等檢調人員到場，將前揭裝有槍、彈之旅行袋3 只交予王添
    源搬上王添源所駕駛之白色廂型車，並告知前面1 袋（內裝
    有4 支短槍1 支長槍）交予王忠泰，並向乙○○表示另2 袋
    應指示陳俊仁將車開至定點後，一行人即先後離去。依丁○
    ○、乙○○之計畫係陳俊仁將另2 袋槍枝載往定點時即將之
    逮捕，並將走私販賣槍枝之罪責由陳俊仁承擔。迄於同日下
    午4 時許，乙○○先以電話通知王忠泰於當日晚間6 時許至
    高雄市○鎮區○○路大樂量販店光華店2 樓停車場取槍，隨
    即要求王添源駕駛裝有上開槍彈之白色廂型車載其至該量販
    店2 樓停車場停放，並以電話聯絡陳俊仁前來高雄市前鎮區
    ○○○路高雄木瓜牛奶店與之會合，2 人再一同前往大樂量
    販店光華店，乙○○告知陳俊仁至2 樓停車場找自稱為「黑
    仔」之王添源，由王添源將該廂型車鑰匙交給陳俊仁，王添
    源並依乙○○之囑咐指示陳俊仁將車上前座之旅行袋1 只交
    予王忠泰，其餘2 袋則載回其民權路租住處，乙○○會另以
    電話聯絡，而王添源見陳俊仁不疑有他，即先行離去。嗣於
    同日晚間6 時許，王忠泰偕同不知情之張桂杰到達大樂量販
    店光華店三商巧福麵店與乙○○會面，乙○○乃指引王忠泰
    前往2 樓停車場白色廂型車內向陳俊仁取槍，自己則仍與張
    桂杰在三商巧福麵店等候。迨王忠泰登上廂型車看槍驗貨時
    ，發現均係舊槍，且因天晚光線不足，遂要求陳俊仁將車移
    往較明亮處，而在場埋伏之丙○○及其他檢警調專案人員唯
    恐王忠泰將全數槍、彈帶離，見陳俊仁與王忠泰已駛至1 樓
    車道出入口，立即上前攔阻，當場逮捕王忠泰及陳俊仁，並
    自車內扣得如附表一所示具有殺傷力制式半自動手槍17支、
    制式轉輪手槍2 支、仿轉輪手槍2 支、制式自動步槍2 支、
    制式衝鋒槍1 支、制式單管式霰彈槍1 支，合計25支及具殺
    傷力之子彈1389發（短少不詳型式之手槍1 支）【嗣子彈部
    分經試射76發，餘1313 發 ，詳附表一之一】。
  5.丙○○與丁○○等所組成之專案小組於查獲王忠泰案後，經
    高雄市政府警察局三民第二分局蔡宗霖簽報核發獎金，內政
    部警政署刑事警察局分別於91年6月19日核給破案查緝獎金
    130萬5千元、檢舉獎金132萬元，及於91年9月4日再核補破
    案查緝獎金130萬5千元，本案破案獎金共計261萬元、檢舉
    獎金132萬元。其中丁○○共計詐取高雄市政府警察局破案
    查緝獎金5萬3千6百元及局長獎勵金4萬4千元，另於91年11
    月12日丁○○則陪同乙○○前往高雄市政府警察局三民二分
    局，由乙○○向蔡宗霖詐領稅後檢舉獎金124萬零8百元；趙
    崇傑所代墊購槍款項18,000美元，折算新臺幣約61萬2千元
    ，則由丁○○報請丙○○協調高雄市政府警察局三民二分局
    從破案查緝獎金中撥出61萬元，但由於趙崇傑未具名提領以
    百分之20預扣所得稅，僅48萬8千元交予趙崇傑。丙○○亦
    詐得破案獎金5萬元。
  (二)乙○○共同販賣槍、彈予羅弘輝部分：
  1.於上開取槍過程中，趙崇傑趁隙取走其私自夾藏之3支90mm
    手槍及1支衝鋒槍至其家中藏放後，於91年2月27日檢調人員
    查獲王忠泰上開槍械案件當晚，與乙○○、王添源共同在其
    位於高雄市○○區○○街344號3樓住處用餐，席間見王忠泰
    遭丙○○與丁○○查獲之新聞報導，趙崇傑即向乙○○表示
    恭喜可獲百餘萬元之檢舉獎金，同時出示其個人於該次貨櫃
    進口過程中所夾藏之9mm手槍3支及衝鋒槍1支，囑託乙○○
    代為尋覓買主。趙崇傑、乙○○乃共同基於販賣槍彈牟利之
    概括犯意聯絡，經乙○○於91年3月初某日，覓得舊識羅弘
    輝（業經本院以92年度上訴字第884號判處應執行有期徒刑
    11年6月，嗣經最高法院於92年10月23日以92年度台上字第
    5964號判決駁回其上訴確定），雙方談妥以總價75萬元購賣
    9mm手槍3支附贈子彈32顆之條件後，由趙崇傑交付捷克製口
    徑9 mm制式半自動手槍（含彈匣）1支、以色列製9mm制式半
    自動手槍（含彈匣）1支、附表二所示不詳廠製9mm手槍1支
    及9mm制式半自動手槍子彈32顆予乙○○後，乙○○即於91
    年3月間某日，在高雄市楠梓區榮民總醫院附近之大中路與
    文自路口與羅弘輝碰面，由羅弘輝當場交付現金75萬元予乙
    ○○，乙○○亦立刻交付上開制式手槍3支及子彈32顆予羅
    弘輝，並旋攜帶上開售槍所得中之50萬元前往高雄縣仁武鄉
    某火鍋店，交予當時正與王添源及其他友人用餐之趙崇傑，
    而羅弘輝則將上開槍、彈攜至其友人曾智皓位於屏東縣屏東
    市○○○路478號5樓之住處藏放，其後復攜至屏鵝公路某處
    試射子彈9顆。
  2.嗣於91年4月3日晚間10時許，羅弘輝因其女友即大陸地區女
    子「小琳」與人發生不睦，乃持前開購買之不詳廠製製口徑
    9mm手槍1支及子彈2顆，在屏東縣屏東市○○路1416號花田
    囍事KTV外，對空擊發子彈1顆，復朝郭壁諭所在人群射擊子
    彈1顆，致郭壁諭受有右前胸子彈穿透傷、右中及右下肺頁
    穿通傷合併血氣胸等傷害後，旋逃離現場。迄於91年4月13
    日上午11時許，羅弘輝在前開曾智皓住處，攜帶內裝有上開
    購得之捷克製口徑9 mm制式半自動手槍（含彈匣）1支、以
    色列製9mm制式半自動手槍（含彈匣）1支、9mm制式半自動
    手槍子彈21顆（原32顆扣除試射9顆及KTV店射擊2顆，餘21
    顆）、空彈殼9顆之所有手提包1只，正欲外出之際，為警查
    獲，當場扣得上開手槍2支、子彈21顆及空彈殼9顆，因而查
    悉上情。
  (三)乙○○共同販賣槍、彈予尤福進部分：
  1.緣賴國慶於92年1月28日下午5時30分許，因涉嫌製造第二級
    毒品甲基安非他命，為臺中縣警察局清水分局員警偕同海巡
    署偵防查緝隊人員在屏東縣屏東市○○街69巷40號農舍內查
    獲，賴國慶為免警方繼續追查製毒工廠之幕後主謀，除於同
    日主動供出其於91年10月間某日，曾在高雄市○○路與南臺
    路口附近，以70萬元之代價向謝進發（已死亡）購得制式90
    手槍1支（槍枝管制編號0000000000號，含彈匣1個、制式子
    彈7顆），並於同日晚間7時10分，帶同警方前往其位於高雄
    市○○區○○街151號3樓之2住處前，自其以「王寅祥」名
    義所購買之車牌號碼RDU-335號機車置物箱內起出上開槍、
    彈外，另於同日晚間8時許，以0000000000號行動電話撥打
    0000000000號電話與友人尤福進聯繫，要求尤福進代購長槍
    1支，以供其交予警方作績效，適尤福進當時正與乙○○在
    高雄市○○路上之某咖啡廳內碰面，尤福進乃向乙○○詢問
    是否有取得槍、彈之管道。
  2.乙○○因曾受趙崇傑之委託代覓槍彈買主，遂於同日晚間9
    時許，承前揭共同販賣槍彈之概括犯意，當場答稱「有」，
    雙方談妥以60萬元之價格，頭期款15萬元，分3期之方式購
    買烏茲衝鋒槍1支後，乙○○即自行前往向趙崇傑取得烏茲
    衝鋒槍1支（槍枝管制編號0000000000號，含彈匣1個）及制
    式子彈8顆，並於同日晚間11時許，藏放在高雄市○○區○
    ○街與遼寧街交岔口某處後，乙○○立即以電話告知尤福進
    槍枝所在位置，再由尤福進（尤福進部分，未經檢察官偵辦
    ）以電話通知賴國慶，賴國慶隨即於翌日（29日）凌晨0時
    許，帶同警方前往起獲上開烏茲衝鋒槍1支及制式子彈8顆。
二、案經台灣高等法院高雄分院檢察署（下稱高分檢）函送臺灣
    高雄地方法院檢察署偵查起訴。
    理  由
甲、證據能力部分：
一、被告之自白部分有證據能力：
    被告乙○○（下稱被告）辯稱：我於台灣高等法院高雄分院
    檢察署（下稱高雄高分檢）檢察官葉清財偵訊問時之供述（
    按係指93年1 月8 日之偵訊筆錄），係遭脅迫，並非出於任
    意性及否認有證據能力等語。惟證人即當時任職檢察官之葉
    清財於原審審理中結證稱：伊於上揭時、地偵訊被告時，並
    未以脅迫方式為之，亦無此必要，而被告當時之供述，多所
    保留等語（見原審卷(二)第45頁以下），且上開93年1 月8 日
    偵訊筆錄，其製作地點為高雄高分檢，偵訊過程係由當時任
    職檢察官之葉清財進行詢問，書記官鍾孟娟製作筆錄，其內
    容略如：檢察官於訊問被告之姓名及基本年籍資料並告知
    以刑事訴訟法所規定之被告權利後，始進行詢問；訊問前
    有諭知被告具結之義務及偽證之處罰，命朗讀結文具結；
    訊問方式為一問一答，係就案情具體情節逐項為詢問；詢
    問完畢前，檢察官有詢問被告前開所述有何意見，被告答：
    句句實在等語；偵訊筆錄之製作時間自93年1月8日下午3
    時10分起至同日19時25分為止。依上開偵訊筆錄內容，其詢
    過程均遵守法定程序（見92年度查字第64號卷(一)第51頁以下
    ）。況且，被告於該次偵訊時之證述，與其先前自92年10月
    16日起迄同年11月28日在高雄高分檢檢察事務官偵訊時歷次
    證述有關本案之情節，大致相符（同上查字第64號卷(一)第11
    5頁至第15 0頁之歷次筆錄），然被告並未抗辯：伊先前於
    「檢察事務官」偵訊時有受何脅迫，堪信其於檢察事務官所
    為之供述，應係出於自由意志，且未受任何脅迫，而經審閱
    被告在高雄高分檢檢察事務官調查時之證述，已足以認定被
    告涉嫌本案，檢察官葉清財豈有脅迫被告之必要？此外，亦
    無其他證據證明被告於上開偵訊筆錄中之供述，係出於強暴
    、脅迫、利誘、疲勞訊問、違法羈押或其他不當之訊問方法
    。且上開筆錄與待證事實具關連性，證人葉清財復到庭接受
    詰問，依刑事訴訟法第159條第1項，認應具有證據能力。
二、證人趙崇傑、王添源、陳俊仁、王忠泰、許迺欣、羅弘輝、
    林慧玲於檢察事務官、司法警察之陳述，有證據能力：
  (一)按被告以外之人於檢察事務官、司法警察調查中所為之陳述
    ，與審判中不符時，其先前之陳述具有較可信之特別情況，
    且為證明犯罪事實存否所必要者，得為證據，刑事訴訟法第
    159 條之2 定有明文。所謂「前後陳述不符」之要件，應就
    前後階段之陳述進行整體判斷，以決定其間是否具有實質性
    差異，惟無須針對全部陳述作比較，陳述之一部分有不符，
    亦屬之。而所謂「較可信之特別情況」之情形，亦應就前後
    陳述時之各種外部情況進行比較，以資決定何者外部情況具
    有可信性。若陳述係在特別可信之情況下所為，則虛偽陳述
    之危險性即不高，雖係審判外陳述，或未經被告反對詰問，
    仍得承認其有證據能力。準此，該條規定被告以外之人（證
    人）於警詢及法院審理中「前後陳述不符」時，如經審查其
    外部情形具有較為可信之情況，且為證明犯罪事實存否所必
    要者，則審判外之陳述即可例外採為裁判依據，蓋證人如於
    審理中經傳喚到庭，被告業可透過在場權、對質權、詰問權
    之行使，對證人於警詢中陳述之內容檢驗，於被告之權利已
    有保障。準此，若證人經傳喚到庭後，被告或其辯護人對於
    證人於警詢中陳述之內容並無爭執，而無加以詰問，或證人
    於審判中陳述之內容與警詢中所述相符，舉輕以明重，該審
    判外之陳述，益具可信性，當然亦有證據能力。
  (二)參酌本件上開證人之調查筆錄係採一問一答方式製作，且筆
    錄末頁有被詢問人親自閱覽認明無訛後之簽名。再者本件證
    人王忠泰、陳俊仁涉嫌走私槍彈部分，係臺灣高等法院臺南
    分院檢察署、臺南、高雄地方法院檢察署檢察官率同航空警
    察局高雄分局、保安警察第三總隊、臺北縣政府警察局新莊
    分局、高雄市政府警察局三民第二分局、法務部調查局高雄
    縣調查站、海調處高雄站、鳳山憲兵隊等單位組成之專案查
    緝人員，於91年2 月27日「破獲」王忠泰、陳俊仁走私槍彈
    案件，循線查悉被告及趙崇傑等人涉嫌共同運輸槍、彈犯行
    ，渠等2 人嗣後又出售槍彈予羅弘輝，並旋即自於91 年2月
    28日、92年10月16日、92年11月5 日起，陸續進行偵辦，亦
    有各該警詢、偵訊筆錄附卷可考；是本案破獲之經過，或係
    肇始於檢調單位監控或誘使而發現趙崇傑、王添源、陳俊仁
    、王忠泰、許迺欣等人有走私槍彈之犯行，進而查獲檢調人
    員亦有涉嫌，經高分檢偵訊追問後，王添源、王忠泰等人始
    陳述本案梗概，則以渠等供述之事出於突然，相較於原審時
    已有預見所應證述之事項，其應係尤不具有計劃性、動機性
    或感情性等變異因素在內客觀陳述；兼以本案所犯走私槍彈
    ，及有檢調人員涉嫌，事關重大，所涉之法條罪名，又係法
    定本刑7 年以上有期徒刑之重罪，則自人性角度而為觀察，
    無論上開證人與被告之平日交情如何？或是否憚於被告日後
    報復？或係害怕加重自己所涉之罪名，在客觀上自已難期待
    涉案人能毫無隱暪並全部據實陳述，特別是有關指證被告與
    檢調人員共同涉案或誘使之部分，況本件尚涉有公務員利用
    職務詐取財物（冒領破案獎金）之事實，本係屬隱密性之犯
    罪，且嚴重影響公務員之職務與官箴，而證人有其不可代替
    性，證人即共同被告趙崇傑、王添源、陳俊仁、王忠泰、許
    迺欣等人於司法警察（憲調站）、檢察事務官詢問時所言，
    較之渠等嗣於原審時翻異前供之供述內容，當係具有「較可
    信之特別情況」，又上開證人翻供前後之陳述，本即自身矛
    盾，顯然已足可導致本案「待證事實（主要事實）」之相異
    認定；即以起訴之犯罪事實為中心，共犯趙崇傑、王添源、
    陳俊仁、王忠泰、許迺欣等人於司法警察及檢察事務官詢問
    時所述，實乃本案主要事實存否之證明，兼以經檢察官、原
    審傳訊結果，本案顯亦無從再就同一陳述者即證人趙崇傑、
    王添源、陳俊仁、王忠泰、許迺欣等證人取得相同之證言，
    是此項「不符」，當已核與刑事訴訟法第159 條之2 所揭櫫
    「被告以外之人於檢察事務官、司法警察官或司法警察調查
    中所為之陳述，與審判中『不符』」，且「為證明犯罪事實
    存否所必要者」相合，是其「必要性」之具備，即不待贅言
    。
  (三)被告、辯護人雖空言爭執上揭調查筆錄之證據能力，然其既
    未指明其調查筆錄不具「必要性」或「可信性」之具體情事
    ，復未曾就所指「必要性」或「可信性」之欠缺，提出證明
    或指出足可證明方法，於本院亦未具體主張，則其任憑己意
    ，空言爭辯上揭調查筆錄之證據能力，徒以「全部屬於審判
    外陳述無證據能力」云云，顯無可取，上開證人即共犯王添
    源等人於司法警察（憲調站）、檢察事務官前之陳述，已具
    「必要性」或「可信性」，應例外賦予其證據適格之地位，
    認其具有證據能力，而得作為本案之證據，具證據能力。
  (四)證人趙崇傑於原審審理中雖否認有與被告共同涉犯上開罪行
    （見原審卷(一)第285 頁以下），然其於檢察事務官、司法警
    察官及司法警察詢問時，皆直指被告參與上開購買、包裝、
    運輸槍彈犯行，且其證述與被告之供述，及證人陳俊仁、王
    添源之證述，互核大致相符（詳後述），本院審酌證人趙崇
    傑於檢察事務官或司法警察詢問時所為之陳述雖與審理中之
    證述不符，惟參酌上開(二)所述之理由，其於警詢中之證述具
    有較可信之特別情況，係為證明被告犯罪事實存否所必要，
    依刑事訴訟法第159 條之2 之規定，認具證據能力。
  (五)證人王忠泰在高雄高分檢檢察事務官調查時，及其於原審審
    理中，就「交付被告50萬元，取得四小一大之槍枝，雙方約
    定內容，究為抵債，亦或購買槍」之證述，前後不一，然其
    歷次於高雄高分檢調查時之證述，前後相符，且與被告之供
    述，亦大致吻合，應較具較可信之特別情況（理由詳後述）
    ，是王忠泰於警詢及檢察事務官前所為之證述，當具有證據
    能力。
三、按「被告以外之人於審判外之陳述，雖不符前四條之規定，
    而經當事人於審判程序同意作為證據，法院審酌該言詞陳述
    或書面陳述作成時之情況，認為適當者，亦得為證據。當事
    人、代理人或辯護人於法院調查證據時，知有第159條第1項
    不得為證據之情形，而未於言詞辯論終結前聲明異議者，視
    為有前項之同意。」，此刑事訴訟法第159條之5定有明文。
    又當事人、代理人或辯護人於調查證據時，知有本法第159
    條之5第1項不得為證據之情形，卻表示「對於證據調查無異
    議」、「沒有意見」等意思，而未於言詞辯論終結前聲明異
    議者，應視為已有將該等傳聞證據採為證據之同意（參見該
    條之立法理由）。又按上開刑事訴訟法第159條之5依其條文
    文義，係以被告以外之人於審判外之陳述雖不符合同法第15
    9條之1至第159條之4有關傳聞法則例外規定之情形，但如經
    當事人於審判程序同意作為證據，法院於審酌該言詞陳述或
    書面陳述作成時之情況，認為適當者，亦得為證據，或當事
    人、代理人、辯護人於法院調查證據時，知有同法第159 條
    第1項不得為證據之情形，而未於言詞辯論終結前聲明異議
    者，則視為有前項之同意。並非被告以外之人於審判外之陳
    述須優先適用同法第159條之1至第159條之4規定，以審認其
    有否證據能力，於均不符合上開規定時，始有同法第159 條
    之5規定之適用（參酌最高法院96年度台上字第5227號判決
    意旨）。又審酌：
  (一)與詰問權之關係：
    依大法官釋字第582 號解釋文謂：「憲法第16條保障人民之
    訴訟權，就刑事被告而言，包含其在訴訟上應享有充分之防
    禦權。刑事被告詰問證人之權利，即屬該等權利之一，且屬
    憲法第八條第一項規定『非由法院依法定程序不得審問處罰
    』之正當法律程序所保障之權利。為確保被告對證人之詰問
    權，證人於審判中，應依法定程序，到場具結陳述，並接受
    被告之詰問，其陳述始得作為認定被告犯罪事實之判斷依據
    」等語。可知被告詰問權，係憲法第16條「訴訟權」所延伸
    被告刑事審判防禦權之基本權利。然此係被告之權利並非被
    告之義務。又依大法官釋字第582 號解釋理由書謂：「至於
    被告以外之人（含證人、共同被告等）於審判外之陳述，依
    法律特別規定得作為證據者（刑事訴訟法第159條第1項參照
    ），除客觀上不能受詰問者外，於審判中，仍應依法踐行詰
    問程序」等語，可知大法官宣示詰問權之性質為「證人產生
    理論」，亦即詰問權之目的，在迫使檢察官傳喚審判外陳述
    之人到審判庭作證，以供被告行使詰問權，所以只有在檢察
    官已盡全力傳喚審判外陳述者到審判庭而仍不可得時，才不
    會違反詰問權，此審判外的陳述才能作為證據，否則即因違
    反詰問權，該審判外之陳述，不得作為證據。
  (二)詰問權既然被告於訴訟上的防禦權，而屬憲法上訴訟權的基
    本權利，然此並非被告的義務﹙參酌最高法院95年度台上字
    第4113號判決﹚，故被告對於詰問權自有處分權限，且基於
    憲法上基本權拋棄的理論，如被告對於詰問權已為不行使的
    處分，自無違法可言。又在客觀上不能接受詰問之情形（如
    ：死亡、身心障礙致記憶喪失或無法陳述、滯留國外或所在
    不明而無法傳喚或傳喚不到、到庭後無正當理由拒絕陳述等
    ），依上開大法官解釋第582 號解釋理由書，於此種情形亦
    不被認為違反被告詰問權而無證據能力。
  (三)再者，依刑事訴訟法第159 條之5 之規定，既然被告對於證
    人於審判外之陳述，已明示同意或知道該陳述依法已不得作
    為證據而仍無異議，參酌該條立法理由謂：「按傳聞法則的
    重要理論依據，在於傳聞證據未經當事人之反對詰問予以核
    實，乃予排斥。惟若當事人已放棄對原供述人之反對詰問權
    ，於審判程序表明同意該等傳聞證據可作為證據，基於證據
    資料愈豐富，愈有助於真實發見之理念，此時，法院自可承
    認該傳聞證據之證據能力」等語，可知該項對於傳聞證據之
    「同意」，認為具有證據能力之理由，係基於被告對於詰問
    權的放棄而來，故本院認為此規定之「同意」，實具有雙重
    性質，即對於「傳聞證據作為證據之同意」及「詰問權不為
    行使之表示」。準此，被告既已放棄行使詰問權，即無違反
    被告之詰問權（參酌最高法院97年度台非字第132 號判決意
    旨）。
  (四)本件檢察官、被告及辯護人於本院審判程序時，就原審判決
    所引用之證人王明昭、許明燦於司法警察、或檢察事務官調
    查時所為之證述；卷附之扣押物品清單、趙崇傑住處之槍枝
    走火採證報告，92年11月10日之履勘現場報告，係警局為為
    槍枝走火現場所為之採證報告，雖為被告以外之人於審判外
    之言詞及書面陳述，固屬傳聞證據，然檢察官、被告及辯護
    人除爭執趙崇傑、王添源、陳俊仁、王忠泰、林慧玲、賴國
    慶等人於警詢及檢察事務官之陳述無證據能力外，餘均未爭
    執（見本院卷第88頁），且於本院言詞辯論終結前，檢察官
    、被告及辯護人對於卷附其餘具有傳聞證據性質之證據，既
    已知其情，均未聲明異議，本院認該具有傳聞證據性質之證
    據，並無任何違法取證之不適當情形，且與被告犯罪存否有
    關連性，以之作為證據使用係屬適當，自得採為認定被告犯
    罪事實之證據。
四、次按被告以外之人於偵查中向檢察官所為陳述，除顯有不可
    信之情況者外，得為證據，刑事訴訟法第159條之1第2項定
    有明文。偵查中對被告以外之人所為之偵查筆錄，或被告以
    外之人向檢察官所提之書面陳述，性質上均屬傳聞證據。惟
    現階段刑事訴訟法規定檢察官代表國家偵查犯罪、實施公訴
    ，依法其有訊問被告、證人及鑑定人之權，證人、鑑定人且
    須具結，而實務運作時，檢察官偵查中向被告以外之人所取
    得之陳述，原則上均能遵守法律規定，不致違法取供，其可
    信度極高，是除顯有不可信之情況外，自得為證據。本件證
    人趙崇傑、陳俊仁、王添源、許迺欣在偵查中向檢察官所為
    之證述，業經具結，復無顯不可信情況，且與待證事實具關
    連性，依刑事訴訟法第159條之1第2項，而有證據能力。
五、證人趙崇傑於偵查中之證述，與被告及證人陳俊仁、王添源
    之證述，互核大致相符，且時任高雄高分檢檢察官之葉清財
    於原審審理時亦結證稱：趙崇傑從頭到尾供述反覆不承認，
    我們用盡所有方法無法突破，後來就放棄對他突破的構想，
    且趙崇傑也有請律師，不可能發生強暴、脅迫不正方法之情
    事等語（見原審(二)卷第48頁），且其亦因本案而遭求處重刑
    ，已如前述，是證人趙崇傑於原審審理中稱：其於偵查中之
    證述，係遭檢察官脅迫下所為等語（見原審卷(一)第350 頁）
    ，係事後卸責之詞，不足採信。況且，其亦於原審審理時到
    庭接受辯護人之詰問，被告則放棄詰問（見原審(二)卷第346
    至第349 頁），足證被告之詰問權及辯護權已獲得確保，所
    證復與被告是否私運管制槍彈之待證事實具關連性，是證人
    趙崇傑於偵查中之證述，並無顯有不可信之情況，依刑事訴
    訟法第159 條之1 第2 項規定，亦有證據能力。
六、按鑑定人由審判長、受命法官或檢察官就下列之人選任1人
    或數人充之：(一)就鑑定事項有特別知識經驗者。(二)經政府機
    關委任有鑑定職務者；鑑定之經過及其結果，應命鑑定人以
    言詞或書面報告；法院或檢察官得囑託醫院、學校或其他相
    當之機關、團體為鑑定，或審查他人之鑑定，並準用第203
    條至第206條之1規定，刑事訴訟法第198條、第206條第1項
    、第208條第1項分別定有明文。卷附內政部警政署刑事警察
    局（下稱刑事警察局）下列槍彈鑑定書：(一)92年4月30日內
    政部警政署刑事警察局刑鑑字第0920023909號鑑定書1份（
    見台灣台中地方法院檢察署92年偵字第3171號卷第92頁－賴
    國慶部分）；(二)91年4月13日刑鑑字第0910083975號鑑定書
    （羅弘輝部分）；(三)91年3月13 日刑鑑字第0910044211號鑑
    定書（王忠泰、陳俊仁部分），係屬於刑事訴訟法第206 條
    之鑑定報告，乃屬刑事訴訟法第159條第1項之除外規定（該
    條立法理由參照），自得作為證據。
乙、實體方面：
壹、犯罪事實一（走私槍彈進口、詐領檢舉獎金部分）：
一、訊據被告於本院最後審理時坦承走私槍彈部分之犯行（見本
    院卷第332頁第9行），惟矢口否認有販賣槍彈部分之犯行；
    另被告於本院前審固坦承有與趙崇傑共同自菲律賓進口扣案
    如附表一、二之槍、彈，並為警方查扣之事實，惟矢口否認
    有何違反槍砲彈藥刀械管制條例（運輸、販賣槍枝）、懲治
    走私條例、貪污治罪條例之犯行，辯稱：原判決說我與趙崇
    傑設計要害王忠泰是不實在的，是王忠泰於89年出獄後來找
    我，說他賭輸錢要從大陸走私安非他命及槍枝回台，要我幫
    他找管道，我就把訊息告訴調查員丁○○，丁○○說這樣情
    資較難蒐集，要我若有情報再告訴他，王忠泰在5月時有與
    朋友下來找我，調查站也有監控，監控知道他有走私行為，
    叫我轉為秘密證人蒐集他們的資料，之後王忠泰叫「羅董」
    幫我做護照讓我與他去大陸，我沒有參與走私，我於1月5日
    從菲律賓回來後再沒有再過去菲律賓，他們如何將槍運回來
    我不了解；我係經高雄縣調查站調查員丁○○勸說，配合檢
    、調人員辦案，於90年10月16日即化名為「天祥」於警詢製
    作檢舉筆錄，檢舉王忠泰等人計劃走私槍彈與毒品返台之犯
    行，伊係檢、調單位之線民，在檢調單位所組成之專案小組
    之監控下，至菲律賓瞭解槍枝運輸至台灣之情節，並將所有
    參與犯罪成員告知偵辦人員，以利日後偵破本件運輸槍、彈
    犯行，足認我係辦案人員手足之延伸，自始並無運輸槍枝之
    犯意。況因我所提供之線索，使警調專案小組順利破獲王忠
    泰等人運輸槍、彈案件後，業經台灣台南地方法院檢察署檢
    察官以91年度偵字第5786號不起訴處分確定在案，本件檢察
    官係就同一案件重行起訴，違反一事不再理原則，應依刑事
    訴訟法第303條第1項第4款為不受理判決。至於本件專案小
    組成員檢察官丙○○與調查員丁○○，另起不法所有意圖，
    利用本件運輸槍、彈犯行，獲取檢舉獎金，而觸犯貪污治罪
    條例第5條第1項第2 款之利用職務上機會詐取財物罪嫌，與
    我無涉等語。
二、經查：
  (一)本件無一事不再理問題：
  1.按檢察官為不起訴處分後，非有發現新事實、新證據，不得
    再行起訴，刑事訴訟法第260條第1款定有明文。所謂之新事
    實、新證據，祇須為不起訴處分以前未經發現，且足認被告
    有犯罪嫌疑者為已足，並不以確能證明犯罪為必要，既經檢
    察官就其發現者據以提起公訴，法院即應予以受理，為實體
    上之裁判，最高法院44年台上字第467號判例可資參照。
  2.被告前因涉嫌違反槍砲彈藥管制條例案件，經台灣台南地方
    法院檢察署檢察官認其犯罪嫌疑不足，於本件起訴前之91年
    11月12日以該署91年偵字第5786號為不起訴處分確定在案，
    有該不起訴處分書1份在卷可稽（見原審卷(一)第32 頁），然
    上開不起訴處分之事實係：被告於台南地檢署91 年度偵字
    第2376號及第5974號槍砲彈藥刀械管制條例案件中，涉嫌仲
    介王忠泰向不詳姓名綽號「敏仔」之菲律賓槍械賣主購買槍
    枝、子彈，並協助王忠泰將該批槍械、彈藥私運進口，因認
    被告涉有槍砲彈藥刀械管制條例之罪嫌云云。惟揆諸其不起
    訴處分之理由略為：王忠泰要求被告自菲律賓走私進口槍械
    以供其轉售償債，然遭被告拒絕，嗣為監控此案之警調人員
    曉以大義後，被告始同意配合專案小組偵辦此案，被告所為
    實係偵辦該槍砲彈藥刀械管制條例案件相關人員手足之延伸
    ，其對該案之偵破，居功厥偉。足見被告自始即無主觀之犯
    意，自不符上述罪名之構成要件，此外，復查無其他積極證
    據，足認被告有何違反槍砲彈藥刀械管制條例之犯行，自應
    認被告罪嫌尚有不足等語。然本案係被告與趙崇傑及調查人
    員丁○○共謀自菲律賓走私進口槍械，其目的在詐領檢舉獎
    金，並製造辦案績效（其新事實、證據詳後理由所述），而
    檢察官為上開不起訴處分時，顯然不知被告與趙崇傑、丁○
    ○共同謀議觸犯事實欄所示不法行為，此部分於檢察官為上
    開不起訴處分時，既尚未偵查，且嗣後檢察官又發現「新事
    實、新證據」，依上揭說明，自不受上開不起訴處分確定效
    力之拘束，從而，檢察官重新偵查起訴，並無違反刑事訴訟
    法第260條之規定，從而，被告上開所辯，委無足取。
  (二)王忠泰原僅擬向乙○○購買「四小一大」之槍、彈：
  1.被告於原審審理中雖辯稱：證人王忠泰要我幫忙自菲律賓走
    私槍枝等語（見原審卷(二)第71頁），然證人王忠泰經被告兜
    售後，擬以總價80萬元，先付定金50萬元，購買4 支短的90
    制式手槍，1把長的M16手槍，雙方約定於交槍時再交付30萬
    元之事實，業據王忠泰於歷次警、偵訊中證述綦詳，且其歷
    次證述，均未表示有要求乙○○前往菲律賓購槍並以貨櫃走
    私槍、彈回台，亦無要求乙○○購買其餘槍械等語【見92
    年9 月16日調查（見查字第39號卷(一)第7 頁至第11頁），91
    年5 月24日偵訊（同上卷第32頁至第33頁），91年6 月6 日
    偵訊（同上卷第55頁至第57頁），92年11月26日偵訊（見查
    字第64號卷(一)第54頁至第57頁）、92年12月12日偵訊（同上
    卷第58頁至第62頁）、91年7 月2 日偵訊（見查字第39號卷
    (二)第67頁至第73頁，91年11月6 日台南地院訊問（見查字第
    64號卷(一)第321 頁至第322 頁）、92年3 月26日台南地院訊
    問（同上卷第326 頁至第32 7頁）】，是被告上開供述，是
    否屬實，已非無疑。
  2.被告於原審審理中復辯稱：伊與王忠泰通電話或是王忠泰跟
    槍枝買主之通話內容，被高雄縣調查站監聽，調查員丁○○
    告訴伊之電話與王忠泰談及走私槍械事被監聽到，要伊繼續
    與王忠泰配合等語（見原審卷(一)第329頁以下），然如若被
    告供述屬實，何以高雄高分檢92年度查字第39號、第64號卷
    宗所附卷證中並無王忠泰欲走私槍枝之證據？倘若王忠泰確
    有被告所稱多次催促其赴菲律賓走私槍彈，何以檢調人員自
    90年5 月2 日即開始監聽王忠泰所持用之電話，亦均無相關
    監聽資料？再參以被告於高雄高分檢之供述：「（問：這32
    把槍你出資多少？）我沒有任何出資，只有將王忠泰購槍的
    50萬元定金，在菲律賓交給趙崇傑，其餘購槍款項，都是趙
    崇傑自已掏腰包」等語（同上92年度查字第64號卷(一)第156
    頁），核與王忠泰於高雄高分檢偵訊及原審審理中所證：伊
    於91年1 月31日及同年2 月1 日以張桂杰名義各匯款25萬元
    ，2 次共50萬元，至乙○○所指定之彰化銀行大安分行鄭輝
    南號帳戶（按係00000000000000帳號），作為向被告購買「
    四小一大」槍枝之定金等語（同上查字第64號卷(一)第49頁以
    下、第55頁背面、原審卷(二)第185 頁背面），互核大致相符
    ，足證證人王忠泰迄遭逮捕前僅交付50萬元定金委託被告購
    買「四小一大」之槍枝之事實，應堪認定。
  3.被告於原審審理中雖翻異其於高雄高分檢之供述，另稱：王
    忠泰有再交付伊現金60萬元（即加計前述50萬元共110 萬元
    ），欲購買槍械等語（見原審卷(二)第10頁），然此與其於高
    雄高分檢陳稱：王忠泰僅交付50萬元等情之供述，前後已有
    不一；又證人王忠泰於原審審理中亦否認其事（見原審卷(二)
    第185 頁背面），證人陳俊仁於原審審理中亦結證稱：「（
    王忠泰事先有無拿60萬元給乙○○，這件事你知道？），我
    確定沒有，因為乙○○到菲律賓後，還向趙崇傑拿錢」等語
    （見原審卷(二)第154 頁）；況且，證人王忠泰所交付之上開
    50 萬 元既係以張桂杰名義匯款，何以此60萬元係以現金交
    付，被告對此亦未為合理之解釋或說明，且未提出確切證據
    供法院審酌、調查，或舉證以實其說，自不能以其單方之供
    述，即遽為其有利之認定。本院審酌本案實係被告與趙崇傑
    、丁○○兄弟等共同策畫欲詐領檢舉獎金，被告充當本案之
    檢舉人，為達其檢舉王忠泰以順利領取高額獎金之目的，自
    需營造王忠泰係幕後金主之假象（詳如後述理由所述），參
    以證人陳俊仁於91年11月26日高雄高分檢調查時有關於王忠
    泰其人，均係聽聞自被告等語（同上查字第64號卷(二)第46頁
    以下），以陳俊仁案發之前與王忠泰並不熟識，陳俊仁有何
    理由及動機為其赴菲律賓選購槍械？佐以證人王添源於高雄
    高分檢調查時亦證稱：乙○○跟趙崇傑的走私計劃讓警方破
    案領獎金，王忠泰是被設計出面領槍，因而被警方抓到的人
    等語（同上查字第64號卷(一)第68頁），是被告所述關於王忠
    泰係金主出錢供其至菲律賓購槍走私部分，顯非可採。從而
    ，王忠泰應僅單純向被告購買槍、彈，而未要求被告赴菲律
    賓購槍並走私回台，應堪認定。
  4.至證人王忠泰於原審審理中結證稱：伊與乙○○約定如果乙
    ○○無法清償上開50萬元，即以上述槍枝抵償債務等語（見
    原審卷(二)第185 頁以下），然此與其於高雄高分檢歷次偵訊
    筆錄內容不符，已難採信；況縱令其證述屬實，此等假藉「
    借款」為名，其目的實質上即為購槍之事實，亦堪認定，是
    證人王忠泰上開證述，亦不足為被告有利之認定。
  (三)被告與趙崇傑、丁○○合意詐領檢舉獎金部分：
  1.被告在高雄高分檢調查時自承：「（問：你如何與調查員丁
    ○○配合計畫走私槍械事宜？）我與調查局調查員丁○○配
    合時，起先丁○○透過（其兄）趙崇傑來找我，我到趙崇傑
    所開設的海國食品有限公司（下稱海國公司）及家中，與其
    多次聊天，趙崇傑向我表示，是否有人能配合走私槍械進來
    ，供做績效領獎金，我尋找後巧遇王忠泰向我表示要購買槍
    械之事，我向丁○○回覆有人選，並提供王忠泰緣由底細，
    有走私前科，丁○○回答我可以，事後去調查站接受丁○○
    製作筆錄時，以化名檢舉王忠泰走私槍械案，開始策畫王忠
    泰走私槍械領取獎金」等語（見同上查字第64號卷(一)第145
    頁）；而證人王忠泰於91年1 月31日、2 月1 日分別借用張
    桂杰名義分2 次電匯，各匯25萬元至乙○○（指定）之華南
    銀行仁德分行匯至台北一位「鄭輝南」之戶頭，前後共50萬
    元，匯款目是向乙○○購買4 把短槍，1 把長槍，總價80萬
    元，先付前金50萬元，尾款30萬元等槍到手後，再給乙○○
    之事實，亦據其證述明確（同上查字64號卷(一)第55頁背面、
    第49頁）；而證人趙崇傑於高雄高分檢訊問時證稱：乙○○
    於90年間向伊探詢有朋友在菲律賓有幾箱物品可否寄放於貨
    櫃夾帶報關回台灣，伊旋即向伊親弟弟丁○○（時任調查局
    調查員）徵詢意見，丁○○告知此事係乙○○檢舉有人要自
    菲律賓走私槍械進口，已作過檢舉筆錄，承辦檢察官也同意
    ，事情結束後，乙○○可領檢舉獎金，也會撥查緝獎金給伊
    ，伊始答應安排計畫貨櫃走私槍械回台給丁○○等情治單位
    作績效等語（同上卷第167 頁背面）。
  2.綜上所述，可見被告與趙崇傑、丁○○於製作檢舉筆錄前，
    即已合意以貨櫃走私方式進口槍彈，以供檢、調查獲假造績
    效，並詐領檢舉獎金及走私槍枝之事實，應堪認定。
  (四)被告經王添源同意持變造後之護照出境菲律賓部分：
  1.被告就上開犯罪事實部分，於本院審理時已不爭執，僅辯稱
    是配合檢調人員辦案，主觀上無犯意云云（見本院卷第86頁
    ）。然被告於高雄高分檢檢察官偵查中供稱：伊至菲律賓3
    次均係持用王添源之護照出入境，該本護照係由王添源交付
    身分證，伊以1 萬5 千元之代價委由綽號「貓泉」之人變造
    身分證後，並將之交予丁○○之妻黃秀珠代辦申請，該護照
    上的相片是其伊本人而非王添源，其於第3 次自菲律賓返臺
    後，即已將該護照銷毀等語綦詳（見同上查字第64號卷(一)第
    154 頁背面以下）；於原審審理中亦供稱：伊係拿王添源的
    護照，換上自己的護照去菲律賓的，王添源知情，伊出境時
    有出示護照，該護照現已丟棄等語（見原審卷(二)第72頁）；
    而證人王添源於檢察官偵查中亦結證稱：當初係乙○○表示
    在假釋中無法出國，向其借用身分證請黃秀珠去辦理護照，
    並冒用其名義前往菲律賓，但該護照乙○○沒有還伊等語（
    同上查字第39號卷(一)第26頁以下）；證人陳俊仁於高雄高分
    檢調查及原審審理中均具結證稱：伊與乙○○出國時，乙○
    ○叫伊幫忙拿護照，伊打開發現護照上乙○○名字記載為「
    王添源」（其中高分檢筆錄誤載為「王道源」），聽乙○○
    、王添源談過，才知道乙○○拿王添源護照出國等語（同上
    查字第64號卷(一)第46頁、原審卷(二)第182 頁以下）。
  2.又丙○○、丁○○亦明知乙○○在保護管束期間不得出境，
    仍同意乙○○行使上開以變造王添源身分證申請之護照出入
    境，丙○○、丁○○復於90年12月28日召集高雄市警察局三
    民分局、航空警察局高雄分局、保三總隊第三大隊等單位召
    開「1228」專案會議，並指示內政部警政署航空警察局高雄
    分局協助乙○○出入境而不予以查獲一節，亦經證人丁○○
    於本院審理時證述：（問：你是否知道被告是拿王添源之身
    分證變造後，再申請假護照，供做出境菲律賓使用？）他在
    變造時我不知道，但他整個變造好後，有告訴我以該本假護
    照出境菲律賓，被告用這方式到菲律賓共3 次；證人丙○○
    於本院審理時亦證稱：「90年12月28日有召開「1228」專案
    會議，根據會議決議作為裁示，指示高雄航警局協助被告安
    全出入境，伊知道被告於90年12月28日被限制出境，被告拿
    誰的護照去菲律賓我不知道，但我知道他被限制出境，所以
    可以判斷是拿假護照」等語（見本院卷第123頁、132頁）。
    而被告於90年12月31日持上開變造之王添源身分證申請護照
    ，並持該護照出境，確足生損害出入境管理機關管理之正確
    性。是丙○○、丁○○、王添源與被告就此部分犯行應有犯
    意聯絡至明。
  3.此外，復有黏貼乙○○相片之身分證影本及王添源申請赴菲
    律賓簽證書面資料及王添源之入出境資料在卷可憑（同上查
    字64號卷(一)第40 3頁以下）。是被告確有變造王添源身分證
    申請護照，並持該護照前往菲律賓之事實，亦堪認定。
  (五)被告在菲律賓確有參與購槍及裝櫃之行為：
  1.被告於高雄高分檢調查中供稱：大約是王忠泰匯錢到菲律賓
    ，伊領到錢交給趙崇傑後，為確保王忠泰要交付約四大一小
    （槍械）事宜，伊與趙崇傑有去看槍，交易地點在馬尼拉的
    一間速食餐廳與華僑「蔡仔」說定交易後，「蔡仔」才請人
    帶槍來觀看，趙崇傑付款後，就取得槍支寄藏在「敏仔」朋
    友處等語（同上查字第64號卷(一)第155 頁背面）；證人趙崇
    傑於高雄高分檢調查時證稱：伊在（馬尼拉糖果工廠時），
    有用黑色簽字筆在塑膠製品外包紙箱上，做了「L 」代表長
    槍及彈匣、「M 」代表裝有子彈及彈匣、「S 」代表短槍及
    彈匣、「O 」是空箱等符號等語（同上查字第64號卷(一)第21
    1 頁），並有趙崇傑親簽之上開符號之簡圖1 份在卷可稽（
    同上查字64號卷(一)第214 頁），復於檢察官偵訊時結證稱：
    91年2 月3 日已安排貨櫃（夾帶槍械）進入保稅倉庫，長榮
    公司於當日突然宣布貨櫃量不足，而取消2 月5 日航班，菲
    律賓海關人員因而到保稅倉庫查看，發現該批貨物藏有槍械
    ，伊委請金牌公司人員擺平此事等語（同上查字第64號卷(一)
    第220 頁）。
  2.證人陳俊仁於檢查事務官偵訊時證稱：91年1 月間，乙○○
    、趙崇傑、敏仔（許迺欣）在菲律賓小馬尼拉郊區糖果工廠
    內負責包裝槍械在塑膠貨櫃，外包裝再用紙箱包裝，其中有
    10箱有藏放槍枝，包裝完畢伊有幫忙搬上貨車，槍彈是乙○
    ○、許迺欣、趙崇傑去接的等語（同上查字64號卷(一)第21頁
    ），於原審審理中亦結證稱：伊在菲律賓糖果工廠時有看見
    趙崇傑拿筆在包裝好的櫃子劃等語（見原審卷(二)第188 頁）
    。
  3.綜合被告與上述各證人之證詞，被告乙○○、趙崇傑、許迺
    欣、陳俊仁等人，在菲律賓糖果工廠內係現場參與將槍枝裝
    入貨櫃內之工作，亦可認定。
  (六)被告將王忠泰之購槍定金50萬元轉交趙崇傑：
  1.被告於93年1 月8 日在高雄高分檢訊問時供述：「（問：你
    第3 度到菲律賓，有無與趙崇傑、「敏仔」去購槍？）有 1
    次去看槍、買槍，大約是在王忠泰匯錢到菲律賓，我領到錢
    交給趙崇傑後，為確保答應王忠泰要交付四小一大之槍械事
    宜，所以我和趙崇傑有去看槍…」、「（問：這32把槍你出
    資多少？）我沒有出任何資金，只有將王忠泰購槍的50萬元
    定金在菲律賓交給趙崇傑，其餘購槍款項，都是趙崇傑自己
    掏腰包，貨櫃、船運、保險、通關也都是趙崇傑自己支付，
    我和陳俊仁每次到菲律賓的機票，在菲的住宿費用，都是趙
    崇傑或黃秀珠的旅行社所支付。只有第1 次赴菲的食宿費用
    自理」、「（問：趙崇傑有無跟你提到這次貨櫃走私槍枝，
    趙崇傑本人共支出多少？）趙崇傑說除我所轉交的50萬元外
    ，他自行支出100 多萬元，所以他才夾帶槍枝，並請我幫忙
    兜售，以補貼支出」等語（見同上查字第64號卷(一)第155 頁
    以下）；核與證人趙崇傑於92年11月5 日在高雄高分檢訊問
    時證述：「…乙○○資金不足，無法購足槍械，王忠泰只匯
    25萬元，分2 次匯了共50萬元，丁○○就告知我乙○○資金
    不足，要我先行補足，待破案後查緝獎金撥補再拿給我。所
    以我於90年5 月1 日帶了美金1 萬8 千元，折算新台幣計63
    萬元，至菲律賓幫乙○○所購買的槍械補足」等語（同上查
    字第64號卷(一)第168 頁正、反面）。
  2.證人王忠泰於高雄高分檢偵訊時亦均證稱：伊向乙○○購槍
    先付定金50萬元，等拿到槍械時，再付30萬元等語（同上查
    字第64號卷(一)第49頁），亦與被告上開所供述王忠泰以80萬
    元購槍，定金先匯50萬元，尚有30萬元尾款未交付之情節相
    符。
  3.綜上，足認王忠泰以總價80萬元先付定金50萬元向乙○○購
    買「四小一大」之槍枝，丁○○知悉並請趙崇傑出資1 萬 8
    千美元購買更多槍械，並允諾事後以查緝獎金撥補一事，應
    非子虛之詞。
  (七)許迺欣不僅仲介被告及趙崇傑購槍，且有參與裝櫃搬運：
  1.被告於92年10月17日在高雄高分檢供述：「我是於91年1 月
    前往菲律賓，一起前往的有陳俊仁，到了菲律賓馬尼拉，是
    由綽號「敏仔」來機場接機。之後前往馬尼拉1 家飯店，就
    住宿在那邊，隔天趙崇傑就到飯店內與我們會面，並介紹『
    李仔』、『蔡仔』與我們認識，並談論買賣槍械問題，當時
    我問『蔡仔』看可不可以買槍械，我共要買50萬元的貨，長
    槍4 支（3 支衝鋒槍、1 支霰彈槍）、短槍21支，長槍買價
    均由趙崇傑與『蔡仔』、『李仔』去接洽，之後菲律賓接洽
    槍械的事情都由趙崇傑負責」等語（同上查字第64號卷(一)第
    116 頁以下）；核與證人陳俊仁於在高雄高分檢調查時證述
    ：「是乙○○帶我到菲律賓時與一些人吃飯時，有『蔡桑』
    、『李仔』、『老李』、『敏仔』在場，經乙○○介紹李仔
    就是趙崇傑，敏仔就是許迺欣，而許迺欣是專門受僱煮飯給
    大家吃，在菲律賓時，有看見趙崇傑與乙○○一起外出而我
    與許迺欣都留在房內」等語（同上查字第64號卷(一)第35頁）
    ；證人趙崇傑於高雄高分檢供述：「…『敏仔』（許迺欣）
    、乙○○及我3 人到菲律賓馬尼拉某餐廳吃飯，敏仔就介紹
    『老李』及『蔡仔』等人給我認識，並說『老李』、『蔡仔
    』就是在處理乙○○這次槍械買賣之事，之後陸續都有拿槍
    械給乙○○，並向乙○○收錢」等語大略相符（見同上查字
    第64號卷(一)第168 頁）。
  2.綜上被告及各證人供述，可知許迺欣乃係幫忙槍枝買賣仲介
    者，並非賣槍之人，被告及趙崇傑乃係向菲律賓華僑「蔡仔
    」、「老李」購槍。然許迺欣不僅仲介槍枝買賣，且參與槍
    枝之裝櫃及運送工作，已如前述，其就被告及趙崇傑之走私
    槍械進口之犯行，亦有犯意聯絡及行為分擔甚明。
  (八)趙崇傑負責走私槍械返台並通關部分：證人趙崇傑於91年1
    月13日再搭機赴馬尼拉安排貨櫃及船班，將先前所購得之槍
    、彈（許迺欣之友人擅自取走其中2 支槍枝，故僅餘30支槍
    枝）裝入櫃號TTNU0000000 號之貨櫃，以奕卉企業有限公司
    之名義委託不知情之陽明海運股份有限公司以所有之
    KUANGMI NGTA I CHUNG貨櫃輪於91年2 月23日走私回臺，並
    向丁○○通報此次夾帶走私進口之槍械計有制式半自動手槍
    17支、制式轉輪手槍2 支、仿轉輪手槍2 支、制式自動步槍
    2 支、制式衝鋒槍1 支、制式單管式霰彈槍1 支及另型號不
    詳之手槍1 支，合計26支及具殺傷力之子彈1389發夾藏於3
    貨櫃中之TTNU 000000 0 號之貨櫃（趙崇傑另私自夾藏制式
    90手槍3 支、衝鋒槍1 支及子彈47顆進口，此部分並未告知
    丁○○），並於91年2 月26日運抵高雄港70號碼頭後，由趙
    崇傑以貨主奕卉企業有限公司之名義，委託不知情之榮駿報
    關有限公司人員辦理報關提領手續，而走私運輸扣案之違禁
    槍械抵台得逞，並由不知情之明皋交通公司人員運送至瑞詮
    公司貨櫃場之事實，業據其證述明確（同上查字第64號卷(一)
    第191 頁以下），核與證人王昭明即榮駿報關有限公司、證
    人許明燦即明皋交通公司之人證述之情節大致相符，此外，
    復有上開貨櫃之小提單及明皋公司之工作記錄等在卷供參（
    同上查字64號卷第238 頁以下、第250 頁以下），益證扣案
    如附表一之槍械係由趙崇傑負責走私入境之事實，應堪認定
    。
  (九)王忠泰、陳俊仁被設計為作為「買、賣」槍枝之人：
  1.被告於高雄高分檢訊問時供述：「（問：你涉及本案走私槍
    械計畫，原因為何？）我當初至高雄縣調查站接受調查員丁
    ○○製作檢舉筆錄時，是檢舉王忠泰涉嫌走私槍械案，其走
    私槍械數量約50餘支，因後來王忠泰購買槍械資金不足，縮
    減至26把長、短槍械，報給丁○○知道，原查緝計畫是以王
    忠泰為主、陳俊仁為輔，也就是說，在大樂大賣場停車場陳
    俊仁交給王忠泰4 小1 大槍械後，陳俊仁一離開，情治人員
    就逮捕王忠泰，等陳俊仁將剩餘槍械載回民權路租屋處時，
    再逮捕陳俊仁」等語（同上查字第64號卷(一)第142 頁）。
  2.證人趙崇傑於高雄高分檢證述：「…台灣則由乙○○安排人
    頭陳俊仁一同於91年1 月29日前往菲律賓幫忙裝卸槍械至貨
    櫃，讓人頭陳俊仁有參與及入境菲律賓記錄，回台後再安排
    陳俊仁交槍械給王忠泰，所以，這一次我在菲律賓有與陳俊
    仁、乙○○見面，並以『李仔』綽號名義與其接觸，因為丁
    ○○有交代不要用真實姓名」等語（同上查字64號卷(一)第16
    7 頁背面）。
  3.另證人王添源於高雄高分檢偵訊時亦證稱：在案發（即91年
    2 月27日）前兩天，伊與乙○○、趙崇傑3人 見面，趙崇傑
    有說明，這是一個夾帶槍枝進口讓警方破獲，有獎金可領，
    獎金是由乙○○獲得，並讓伊參加交槍的計畫，槍要交給王
    忠泰、陳俊仁，警方會連人帶槍破案，並讓伊及乙○○在交
    槍的場合安全離開，只有陳俊仁、王忠泰會有事，乙○○並
    答應事成之後給我10萬元，但後來他領到檢舉獎金後沒有分
    我10萬元，是乙○○跟趙崇傑在主導，我只是一個矇在鼓裏
    被利用的小角色等語（同上查字第39號卷(一)第30頁、第33頁
    ）。
  4.綜合被告及證人趙崇傑、王添源之證述，參互分析，益證被
    告、趙崇傑、丁○○事先設局，係以王忠泰、陳俊仁作槍枝
    之「買、賣」及最後持有人，並予以逮捕「破案」，以資為
    詐領檢舉獎金，並充作查緝績效之事實，殊無疑義。
  (十)被告與丁○○、趙崇傑共謀布局「破獲」槍枝走私案：
  1.被告於高雄高分檢偵查中具結證稱：於91年2 月27日前幾日
    ，丁○○先與我見面，安排貨櫃進口、布局逮捕人之計畫，
    趙崇傑於2 月26日打電話通知我貨櫃已到，需要用到廂型車
    ，我即於2 月27日當天上午搭載王添源，與趙崇傑各開一部
    車前往陳俊仁位於民權路租屋處，向陳俊仁拿取承租之廂型
    車及鑰匙，並交由王添源駕駛，趙崇傑則先行離開，我與王
    添源則至雜貨店買旅行袋，之後趙崇傑通知我們前往仁武鄉
    八卦寮拆櫃現場（指瑞詮公司），拆櫃後趙崇傑拿了幾只塑
    膠盒就先行離去，我與王添源拿了5 只塑膠盒開車離開，並
    依丁○○指示將車開至金銀島汽車旅館121 號房，隨後丁○
    ○、丙○○及黃慶霖、蔡宗霖亦到場，再由眾人擦拭槍枝，
    並等將槍枝分成3 袋後，丁○○等人即先行離開，約下午4
    點，丁○○要我開車到大樂二樓停車場，我並打電話通知陳
    俊仁前來接替王添源，原本是計畫在大樂停車場交槍給王忠
    泰後，其餘2 袋藏放在陳俊仁住處，再伺機在該處查獲，不
    過因現場王忠泰指示陳俊仁開車下樓，檢調單位乃臨時決定
    當場予以逮捕等語（同上查字第64號卷(一)第117 頁以下、第
    152 頁以下）；核與證人趙崇傑於高雄高分檢調查時證稱：
    91年2 月27日伊打電話要榮駿行（人員）告訴他將貨櫃拖至
    仁武鄉○○○○○路165 號瑞詮公司，因為事前丁○○即指
    示伊要拖到上開地點，當天伊簽收後，就叫王添源、乙○○
    拆櫃，渠等2 人並將裝有槍械之箱子載走，在場有丁○○、
    黃慶霖、廖樁堅等人等語（同上查字第64號卷(一)第169 頁以
    下）。
  2.又證人王忠泰於高雄高分檢調查時亦證稱：91年2 月27日中
    午12時許，乙○○主動打電話給我，要我南下高雄中正技擊
    館門口等他指示，至下午4 、5 點伊準備開車返回台南，乙
    ○○打電話給我，要伊將車開到高雄市○○路「大樂大賣場
    」2 樓停車場一家三商巧福餐飲店，並由陳俊仁帶伊至停車
    場內1 輛廂型車，伊即上車從1 只手提袋拿起1 把M16 長步
    槍，再拿1 把90手槍檢視，因查覺有舊槍械，加上當時光線
    不足，要求陳俊仁至出口處明亮，即有情治人員逮捕伊與陳
    俊仁等語（同上查64號卷(一)第50頁），於原審審理中亦為大
    致相同之證述（見原審卷(二)第185 頁以下）。證人陳俊仁亦
    證稱：91年2 月26日晚上，被告突然打電話給我，叫我去租
    1 台廂型車，翌日（27日）早上8 點多將租來廂型車交給被
    告、「李仔」（趙崇傑）、「黑仔」（王添源）3 人，當天
    下午4 點乙○○打電話給我，一同前往大樂大賣場，將我租
    來的廂型車交給我，說車上有3 個袋子，如果王忠泰來即將
    第一個袋子交給他，直到晚上6 點多，王忠泰與張桂杰一起
    來，我把王忠泰帶到車上將袋子交給他，隨即王忠泰取出1
    把M16 步槍，隨即表示為何這麼舊，要我將車往到光線好一
    點的地方，車子一離開現場，就被檢警人員包圍住當場查獲
    等語（同上查字第39號卷(一)第18頁）。是被告與上開各證人
    證述之情節，亦大致吻合。
  3.而被告於91年2 月26日晚上某時即以電話吩咐陳俊仁承租廂
    型車1 輛，以備裝載供檢警調人員查獲之槍、彈，陳俊仁因
    無駕照故以其女友林慧玲名義承租之ZE-7345 號白色廂型車
    停放於高雄市○○路之租屋處。於91年2 月27日下午被告與
    王添源2 人各開車至高雄市前鎮區○○○路157 號大樂量販
    店，被告未將車停在大樂量販店停車場，指示王添源1 人將
    車子停在大樂量販店停車場2 樓，2 人在大樂量販店三商巧
    福等候，約莫30分鐘，丙○○等檢調人員駕駛1 部藍色廂型
    車，其中2 人將裝有槍、彈3 只旅行袋搬上王添源的白色廂
    型車，並告知前面1 袋（內裝有4 支短槍1 支長槍）是要給
    王忠泰，另2 袋請被告轉告陳俊仁，被告亦復如此交代王添
    源後離去，而於91年2 月27日下午4 時許，以電話通知陳俊
    仁至高雄市前鎮區○○○路高雄木瓜牛乳店與之會合，2 人
    一同至大樂量販店，被告告知陳俊仁至2 樓停車處向王添源
    拿取鑰匙，並將駕駛座前面一袋之物品交給王忠泰，並向其
    收取30萬元，另2 袋物品等王忠泰走後再依其指示處理，陳
    俊仁即依被告指示帶王忠泰上車查驗槍械等情，業據被告及
    證人王添源、陳俊仁供述明確（見台南地檢偵字卷第5786號
    卷3 頁以下，同上查字第64號卷(一)第45頁以下、第55頁以下
    、第63頁以下、第117 頁以下、第128 頁以下、第151 頁以
    下、原審卷(二)第182 頁以下）。
  4.又證人王忠泰入車看槍驗貨時，發現係舊槍，且天黑晦暗，
    請陳俊仁將車移至較明亮處，甫駛至該1 樓車道出入口之際
    ，即為檢警調專案人員逮捕，業據證人王忠泰、陳俊仁證述
    明確（同上查字第64號卷(一)第55頁以下、第45頁以下、原審
    卷(二)第182 頁以下），而檢、警單位於現場查扣如附表一所
    示品質、數量之各類槍彈，經送內政部警政署刑事警察局鑑
    定之結果，均具有殺傷力，確屬槍砲彈藥刀械管制條例所列
    管之各類槍彈，鑑定理由詳如附表所載，有刑事警察局91年
    3 月13日刑鑑字第0910044211號函1 件在卷可佐（見原審卷
    (二)第121 頁以下）。足證被告與趙崇傑、丁○○安排之計畫
    ，確係以王忠泰、陳俊仁作最後之槍枝之持有人，並予以逮
    捕「破案」之事實，應無疑義。
  (十一)被告、趙崇傑購買槍枝數量究竟多少？
  1.被告於高雄高分檢供述：「（問：91年1 月26日的貨櫃夾帶
    槍枝進口，總共在菲律賓夾帶幾支？）在菲律賓趙崇傑採購
    32把長、短槍，我知道丁○○回報是要夾帶26把槍，實際貨
    櫃夾帶30把槍進口；2 月27日在大樂光華店被查獲25把，趙
    崇傑帶走4 把，趙崇傑帶走的4 把長、短槍，其中2 把短槍
    由我賣給羅弘輝共50萬元，另1 長1 短在92年1 月份由我賣
    60萬元給『福進』，這4 把槍都是我替趙崇傑賣的，是我找
    到買主後由趙崇傑家中取出來交付買主，得款共110 萬元，
    我全交給趙崇傑」（見同上查字64號卷(一)第154 頁以下）；
    「（問：你於（91年）2 月5 日回台之後，是否知悉趙崇傑
    2 月13日又赴菲處理貨櫃走私槍械之事？）趙崇傑在2 月13
    日離台時，有告訴我此事，趙崇傑在2 月21日返台前，有打
    電話告訴我貨櫃已安排好了，趙崇傑並透露槍枝寄放在『敏
    仔』朋友處出了點問題，發生『黑吃黑』，敏仔的朋友有將
    槍枝當周轉，後來花了一些錢才拿回30支，所以貨櫃只裝了
    30把槍，等到2 月21日趙崇傑回台後，有與我見面，他說槍
    枝已裝入貨櫃，等貨櫃抵台後再通知我。未來如何處理，在
    2 月27日前幾天，丁○○有與我見面，安排貨櫃到貨的計畫
    」等語（同上查字第64號卷(一)第155 頁以下）；復供稱：伊
    與王添源將走私進來以箱子包裝槍械運至金銀島汽車旅館拆
    卸時，當場點數總共是26把槍，後來檢調單位查緝時僅剩25
    把槍及子彈1 批，少1 把的問題，我就不知道何故等語（同
    上查字第64號卷第155 頁背面）；核與趙崇傑於高雄高分檢
    訊問時供述：「（問：該美製英格蘭M1迷你烏茲衝鋒槍，是
    否與王忠泰、陳俊仁於91年2 月27日被查獲之25把長、短槍
    貨櫃走私案同一批？是的，原本是26短槍枝（共32把），其
    中一長一短在菲律賓境內被黑吃黑，所以進來30把槍枝，因
    為檢調人員要26把槍枝作績效，我為了不讓他們知道我有多
    少槍，我已預藏一長三短槍枝，其中的長槍就是在我家中槍
    枝走火的那1 把槍等語（見同上查字第64號卷(一)第175 頁）
  2.綜上所述，被告與趙崇傑共計購買32把槍、彈，而其中2 把
    遭許迺欣友人取走，另30把由趙崇傑利用貨櫃夾藏走私回台
    。公訴意旨認被告係走私32枝槍進口，與事實尚有未合，應
    予更正。
  (十二)本件被告有無證人保護法之適用？
  1.按被告或犯罪嫌疑人雖非前項案件之正犯或共犯，但於偵查
    中供述其犯罪之前手、後手或相關犯罪之網絡，因而使檢察
    官得以追訴與該犯罪相關之第二條所列刑事案件之被告者，
    參酌其犯罪情節之輕重、被害人所受之損害、防止重大犯罪
    危害社會治安之重要性及公共利益等事項，以其所供述他人
    之犯罪情節或法定刑較重於其本身所涉之罪且經檢察官事先
    同意者為限，就其因供述所涉之犯罪，得為不起訴處分，證
    人保護法第14條第2項定有明文。惟揆諸其立法理由，係為
    獎勵污點證人得以檢舉共犯之犯罪，使檢察官得以偵破重大
    犯罪，以維護社會治安。然如行為人假藉證人保護法之規定
    ，目的實係隱藏其他犯罪行為，自非證人保護法所保護之對
    象。本件被告辯稱其所犯本案係配合檢警調辦案，檢察官有
    同意適用證人保護法云云。然查，本件被告固曾於90年7月
    16日由高雄市警察局三民分局承辦員蔡宗霖製作化名「天祥
    」之檢舉筆錄1份（同上查字第64號卷(一)第267頁），然本案
    實係被告與趙崇傑及調查員丁○○共謀自菲律賓走私進口槍
    械，其目的在詐領檢舉獎金，並製造辦案績效，業如前述，
    其中趙崇傑、丁○○並經分別判決有期徒刑18年、15年在案
    ，有原審法院93年重訴第28號判決、94年囑重訴第1號判決
    在案足稽，核與上開證人保護法第14條之立法意旨，顯不相
    符，自無證人保護法之適用，合先敘明。至於被告復辯稱：
    伊係調查局之線民云云，然被告果真係線民，何以將槍械交
    由非線民之陳俊仁交付，而增加槍枝監控之危險？是其所辯
    ，應無可採。
  2.被告復辯稱：92年11月28日當時承辦本案之高雄高分檢葉清
    財，亦曾與之另簽一份污點證人之切結書，只須伊配合辦案
    ，即予減刑云云。惟經原審法院依職權向台灣高等法院高分
    院檢察署函詢結果，據其覆稱：本署特偵組有關被告卷證資
    料並無核發證人保護法保護書等相關資料在卷。經向承辦檢
    察官葉清財聯繫，迄無製作證人保護書之資料，惟被告部分
    就其印象所及係記明在筆錄，如配合說出真相，可請檢察官
    或法官就其坦承部分減輕其刑等語（見原審卷(一)第89頁）；
    另證人葉清財於原審審理中亦結證稱：須視有本案之卷證內
    有無製作證人保護法之筆錄而定，且伊當時訊問時，乙○○
    之證述多所保留等語（見原審卷(二)第45頁以下），然經核閱
    92年查字第39號卷(一)、(二)及同年度第64號卷(一)、(二)卷證，就
    被告部分均無證人保護法之筆錄，而依證人保護法施行細則
    第21條規定：「本法第14條第1項及第2項所稱檢察官事先同
    意，指檢察官本案終結前之同意。檢察官同意者，應記明筆
    錄」，而該規定，並非訓示規定，本件被告於高分檢之筆錄
    既無證人保護法之筆錄，被告自無證人保護法第14條之適用
    至明。
  3.辯護人質疑被告涉嫌槍砲案，於91年11月12日已經台灣台南
    地方法院檢察署以91年度偵字第5786號不起訴處分確定，檢
    警自92年10月16日起又偵訊被告，為何被告再自白犯罪？顯
    係被告相信葉清財檢察官對其承諾適用證人保護法所致云云
    。然證人葉清財於原審審理中結證稱：須視有本案之卷證內
    有無製作證人保護法之筆錄而定，且伊當時訊問時，乙○○
    之證述多所保留等語（見原審卷(二)第45頁以下），且經核閱
    92年查字第39號卷(一)、(二)及同年度第64號卷(一)、(二)卷證，均
    無證人保護法之筆錄，而被告於高分檢之筆錄末均載有「右
    筆錄經交閱後受訊人承諾無訛始簽押」，倘葉清財檢察官當
    時有對被告承諾適用證人保護法，為何未於筆錄記載？為何
    被告當時對此未加以爭執？可知被告應係因證人王添源對於
    走私槍枝之過程以交代甚詳，且許迺欣到案後，已對相關案
    情加以交代，被告知悉無法再加以隱瞞，始為詳細之供述，
    故無法以被告嗣後自白犯罪，而遽以推定葉清財檢察官曾對
    被告承諾適用證人保護法，而有證人保護法之適用。
  4.又被告及其辯護人經於本院雖聲請調閱被告於93年1月8日接
    受葉清財檢查官之偵訊錄音帶、92年11月27、28日接受憲調
    官訊問之錄音帶，以查明葉清財檢察官是否有同意被告適用
    證人保護法一節。惟查原存全卷並無上開錄音帶，經本院函
    台灣高雄地方法院檢察署亦據函覆：查無92年偵字第20979
    號被告乙○○違反槍砲彈藥刀械管制條例之錄音帶等語（見
    本院卷第301頁），而台灣高等法院高雄分院檢察署雖函送
    92年度查字第39號錄音帶至本院，經本院當庭勘驗後，其內
    容亦非被告接受偵訊或詢問之錄音帶，此亦有本院被告及辯
    護人所不爭執之勘驗結果在卷可按（見本院卷第303-304頁
    、第314 -315頁）。此外，並無其他錄音帶或錄影帶可供本
    院勘驗，自僅能依其他現存之證句加以調查，附此敘明。另
    證人即被告接受葉清財檢察官偵訊時之記錄書記官甲○○亦
    於本院證稱：「（問：請你仔細回想，當時葉清財檢察官有
    無向被告表示假如被告供出犯罪事實，被告可以減免其刑？
    ）時間已久，只要我們製作的筆錄都要附在卷裡，葉清財檢
    察官是不是有對被告講這些話我忘了，因為當時特偵組偵辦
    很多案件，我現在已經忘了，只要檢察官有告訴他這些話，
    我們都會製作在筆錄裡」、「（請你仔細回想，你是否曾受
    葉清財檢察官指示出示一書面予被告簽名具結，其上記載被
    告供出走私、販售槍彈，檢方願協助被告適用證人保護法？
    ）我現在印象模糊，但如果有證人保護法的案件，檢察官都
    會讓被告簽」等語（見本院卷第267頁）。
    本件被告上開偵訊筆錄並未有適用證人保護法第14條之記載
    ，已如前述，參以證人廖樁堅於本院接受辯護人詰問時亦證
    述：「（被告於90年5月16日向丁○○檢舉後，丁○○帶被
    告到屏東地檢署向你報告，你是否允諾被告適用證人保護法
    ？）當時並沒有談到證人保護法這問題」、「（問：本案有
    無允諾被告適用證人保護法？）沒有，因為被告當時的身分
    不適合證人保護法的適用」等語（見本院卷第220頁）；另
    佐以上開證人保護人法、施行細則之規定，及偵查實務之作
    法，如檢察官同意被告適用證人保護人，均會於筆錄上明確
    載明，本件證人王添源於92年10月3日接受葉清財檢察官偵
    訊時，於製作完筆錄時即有載有：「檢察官同意被告列為證
    人保護法第14條之污點證人，如因而順利偵破本案，同意被
    告（按指王添源）享有該第14條規定之優遇」，此亦有上開
    偵訊筆錄在卷足憑（見檢三卷第70頁反面）。是被告憑空主
    張其有證人保護法第14條減免其刑之適用云云，不足採信。
  (十三)事後檢舉獎金之發放：
  1.被告於90年5 月16日以化名「天祥」之身分在法務部調查局
    高雄縣調查站向丁○○、黃慶霖檢舉製作筆錄，復因檢舉違
    反槍砲彈藥刀械管制條例案件給獎辦法規定檢舉槍械查緝獎
    金係由內政部警政署編列預算，由警察機關申報較為方便，
    復於90年7 月16日由丁○○提供乙○○於高雄縣調查站所製
    作之筆錄為範本供高雄市政府警察局三民第二分局偵查員蔡
    宗霖謄寫後，再由丁○○交給乙○○簽名，完成乙○○有至
    三民二分局接受偵訊之立案資料，此業經證人蔡宗霖證述在
    卷（見原審卷(一)第291 頁以下）。此外，並有兩份幾乎雷同
    之檢舉筆錄在卷可查（同上查字第64號卷(一)第267 頁、原審
    卷(二)第91頁以下），且證人蔡宗霖於原審審理中亦結證述：
    乙○○實際根本未接受蔡宗霖之偵訊等語（見原審卷(一)第
    290 頁以下），然何以大費周章由三民二分局員警蔡宗霖再
    謄寫1 份筆錄後，再由乙○○簽名，其目的無非係要符合檢
    舉違反槍砲彈藥刀械管制條例案件給獎辦法第5 條第1 項之
    規定，由警察機關循警察行政系統，報請內政部警政署核發
    檢舉違反槍砲彈藥刀械管制條例案件獎金之便甚明。
  2.又被告及趙崇傑因本案槍枝走私查獲，分別獲取132 萬元（
    扣稅後實取124 萬8 百元）及61萬元（扣稅後實領48萬8 千
    元）之獎金，此有高雄市政府警察局三民第二分局所頒王忠
    泰走私槍械案檢舉人獎金印領清冊1 紙在卷可憑，而丁○○
    亦因此獲取查緝獎金及獎勵金合計9 萬7 千6 百元，亦有清
    冊明細表2 紙附卷可查（以上見原審卷(二)第40頁、第101 頁
    以下），丙○○亦獲取5 萬元獎金。至於被告雖稱其所領取
    之上開獎金，其中70萬元為丁○○取走等語。然縱令被告上
    開所辯屬實，亦係其詐得獎金後個人處分財物之行為，仍無
    從解免其犯罪行為之成立。
  (十四)誘捕偵查與釣魚偵查之區別：
  1.按學理上所稱之「陷害教唆」，屬於「誘捕偵查」型態之一
    ，而「誘捕偵查」，依美、日實務運作，區分為二種偵查類
    型，一為「創造犯意型之誘捕偵查」與「提供機會型之誘捕
    偵查」，前者，係指行為人原無犯罪之意思，因受偵查人員
    之引誘，始萌生犯意，進而著手實行犯罪者而言，我國最高
    法院判決稱之為「陷害教唆」；後者，係指行為人原本即有
    犯罪之意思，偵查人員僅係提供機會讓其犯罪，於其犯罪時
    予以逮捕而言，我國最高法院判決稱此為「釣魚偵查」。關
    於「創造犯意型之誘捕偵查」所得證據資料，係司法警察以
    引誘或教唆犯罪之不正當手段，使原無犯罪故意之人因而萌
    生犯意而實施犯罪行為，再進而蒐集其犯罪之證據而予以逮
    捕偵辦；縱其目的在於查緝犯罪，但其手段顯然違反憲法對
    於基本人權之保障，且已逾越偵查犯罪之必要程度，對於公
    共利益之維護並無意義，其因此等違反法定程序所取得之證
    據資料，應不具有證據能力（參照最高法院92年度台上字第
    4558號、93年度台上字第1868號判決要旨）。
  2.本案王忠泰僅有購買槍枝「四小一大」之犯意，惟被告及趙
    崇傑卻從合法買賣槍彈之菲律賓走私槍械多達26枝（實則另
    夾藏4 枝槍枝）來台而賣予王忠泰，就王忠泰本欲購買之「
    四小一大」槍械或許可稱「提供機會型」之誘捕偵查，但對
    於不具有走私槍枝之犯意及逾越5 支槍械數量部分，則屬「
    陷害教唆」，屬強加於王忠泰之罪責，自屬違法。又查本件
    因被告前往菲律賓尋找槍枝賣家未獲，於91年1 月6 日返台
    ，其與趙崇傑慮及檢警調人員日後如破獲王忠泰購買槍械案
    ，除王忠泰係購槍者外，理論上應有另一交付槍械予王忠泰
    之出賣人，並且須製造其亦有出境至菲律賓之紀錄，始得掩
    飾被告與趙崇傑在菲律賓身兼槍、彈買主及走私槍、彈來台
    之角色，乃由被告另外覓得其熟識且有施用海洛因毒品惡習
    之陳俊仁，計畫由陳俊仁擔任最後之槍械持有人而讓警方逮
    捕，為使陳俊仁在不知被設計之情況下配合，被告並向陳俊
    仁佯稱欲替王忠泰走私槍械來台，事成之後將給予陳俊仁30
    萬元之酬勞，而陳俊仁竟因與被告熟識，且貪圖30萬元之報
    酬，亦共同基於運輸槍械入境販賣之共同犯意聯絡，偕同被
    告前往菲律賓，並應允回台後為被告租車交付槍械予買受人
    ，以利被告運輸槍械行為之實行，由上觀之，陳俊仁顯然本
    無走私槍械之犯意，係因被告與趙崇傑、丁○○（具有公務
    員身分）等之設計唆使而萌生犯意，此種情形亦屬前述「創
    造犯意型之誘捕偵查」而構成「陷害教唆」。
  3.再者，由被告及丁○○、趙崇傑所採取之誘捕偵查手段，從
    比例原則加以審查，就目的性而言，王忠泰本無走私槍械之
    意，亦無實際採取走私之手段，本無防止槍械從外國流入國
    內危害治序之虞，何須由被告大費周章自菲律賓採購槍枝提
    供於王忠泰，況且被告如果真係線民，亦即為偵查機關手足
    之延伸，由公權力擔當走私者，再將走私之罪責，強加王忠
    泰之身上，無異王忠泰該當何罪名，並非本於王忠泰自身之
    行為，而係繫於公權力之手上，此豈符合罪責原則？揆諸被
    告與趙崇傑，係以夾帶槍械走私進口方式，協助偵查，不僅
    對社會秩序並非最小之侵害，且刻意安排王忠泰、陳俊仁為
    槍械之最後持有人並予以逮捕，採取此種誘捕偵查手段之目
    的性，即屬違法。是就上述部分，王忠泰、陳俊仁與被告就
    走私槍、彈進口之行為，亦無成立共同正犯之餘地。
  (十五)綜上所述，足見被告前詞所辯，均係事後卸責之詞，俱不可
    採。本件事證已甚明確，被告上開犯行，均堪認定。
貳、犯罪事實二、三部分（被告與趙崇傑共同販賣槍彈給羅弘輝
    、尤福進）：
一、另訊據被告乙○○矢口否認有受趙崇傑委託以50萬元出售2
    把槍械予羅弘輝之犯行，辯稱：伊沒有販賣槍枝給羅弘輝與
    尤福進，此部分係伊遭高雄高分檢葉清財檢察官陷害，脅迫
    伊承認有此部份犯行，否則即以毒品罪將伊移送云云，且證
    人羅弘輝於警詢及原審審理中證述前後不一，其證言顯不足
    採。亦否認有售槍予賴國慶，辯稱證人賴國慶僅證稱伊請尤
    福進代為找尋槍枝來源，惟對於尤福進的槍枝來源並不清楚
    ，且證人尤福進經多次傳喚，始終未到庭證述槍枝的來源，
    從而，檢察官認定「被告受尤福進之託，以15萬元訂金向趙
    崇傑代為購得制式手槍1 把、衝鋒槍1 把、子彈若干發」之
    罪行，實屬無據。且伊於偵訊及原審初訊中雖自白受趙崇傑
    之託，幫趙崇傑找尋購買槍枝之買主，惟證人趙崇傑於警詢
    及原審審理中均否認有託伊代為販賣槍枝，準此，伊之自白
    並無其他證據可佐為與事實相符，尚難以伊之自白即認定其
    有販賣槍、彈之犯行等語。
二、經查：
  (一)被告於高雄高分檢偵查時供稱：本次進口的槍枝中，我並無
    出資，只有將王忠泰購槍的50萬元訂金交予趙崇傑，其餘購
    槍款項，均係趙崇傑自己掏腰包，貨櫃、船運、保險、通關
    也是趙崇傑自己支付，趙崇傑曾向我表示共此次走私槍枝共
    出資1 百多萬元，所以才另外夾帶槍枝，要我幫忙兜售以補
    貼支出等語（見同上查字第64號卷(一)第156 頁以下）；證人
    趙崇傑證稱：因王忠泰只匯25萬元，分2 次共匯50萬元，乙
    ○○資金不足，二弟丁○○就告知我乙○○資金不足，要我
    先行補足，待破案後查緝獎金撥補，再拿給我等語，均已如
    前述，堪信趙崇傑就此次與被告走私王忠泰所購之槍、彈進
    口事宜，既有出資，並於事前即與被告、王添源謀議，並在
    菲律賓耗費極大之人力、財力，擬自此次貨櫃夾帶槍枝進口
    之過程中，另闢不法牟利之管道甚明。
  (二)被告於偵查中供稱：趙崇傑在菲律賓共採買32把長短槍，我
    向丁○○回報是要夾帶26把槍，實際上貨櫃內夾帶30把槍進
    口；91年2 月27日在大樂光華店查獲25把，趙崇傑帶走4 把
    ，並將其中2 把（按實際上為3 把，詳後述）賣給羅弘輝，
    另一長一短槍（按實際上為一把長槍，詳後述），在92年1
    月間由我以60萬元賣給「福進」，這4 把槍都是其替趙崇傑
    賣的，是我找到買主之後，由趙崇傑家中取出交給買主，得
    款共110 萬元全部交給趙崇傑等語（同上查字第64號卷(一)第
    154 頁以下），已如前述。另亦供稱：貨櫃進口後，我與王
    添源均至現場拆櫃，趙崇傑從中搬運塑膠櫃至他個人所駕駛
    之車上，然後先行離開等語在卷，業如前述（同上查字64號
    卷(一)第152 頁）；而證人王添源於檢察官偵查時證稱：趙崇
    傑於91年02月27日早上在瑞詮公司貨櫃場拆櫃時，除將5 只
    塑膠櫃搬入陳俊仁租來之箱型車外，並曾搬另1 只塑膠櫃到
    其車內後，即自行離開等語（同上查字第64號卷(一)第89頁）
    ；復證稱：「（你於91年2 月27日晚上開車到趙崇傑吉林路
    家中發生何事？）我車到之時，乙○○已在趙家等候，我與
    乙○○進入，趙崇傑在泡茶，我與乙○○、趙崇傑一起看電
    視吃便當，不久電視新聞就報導大樂光華店有發生警匪槍戰
    ，查獲陳俊仁、王忠泰持有三袋槍彈之事，又過了不久，電
    視播出警方查獲之槍彈，趙崇傑看了新聞就說：他走私進來
    的槍枝數量不符，是何人拿走，另外趙崇傑有向乙○○說，
    他塑膠盒（自貨櫃場內帶回）的槍彈要乙○○過些時候拿去
    賣。後來此事後，我到趙崇傑家中泡茶，他有對我說（這些
    走私我帶走的塑膠盒內有槍彈）並且拿出來給我看」等語（
    同上查字64號卷(一)第93頁）」再者，高雄縣政府警察局刑警
    隊於92年11月6 日前往證人趙崇傑住處勘查結果，認：「(3)
    彈道一：小茶几之邊桌柱上，一入一出，射入孔（編號一之
    一）非直角射入，有刮擦開孔，射入孔離地23 cm 、長7cm
    寬1cm ；射出孔（編號一之二）離第22cm、長9cm 寬5c m。
    (4)彈道二：編號A 鋁桌左側後下方留下一射入孔（編號二之
    一）離地39cm，貫穿左、右抽屜壁（編號二之二）離地35cm
    ，再貫穿右下抽屜左壁（編號二之三）離地32cm、右壁（編
    號二之四）離地30cm，再貫穿編號B 鋁桌左下抽屜左壁（編
    號二之五）離地29.5cm、右壁（編號二之六）離地29cm，由
    左下抽屜右壁射出，並擦過冰箱左側呈現括擦痕跡（編號二
    之七）。(5)彈道三：於編號A 鋁桌左側前上方留下射入孔（
    編號三之一）離地57cm，貫穿編號A 前方桌壁射出，呈不規
    則破裂射出孔長11cm寬2.5cm （編號三之二）離地55cm。(6)
    所有射入孔及射出孔上均貼有白色膠帶」等語，此有勘查報
    告表暨採證相片在卷可佐（同上查字第64號卷(一)第371 頁以
    下），是在趙崇傑住處確曾出現槍枝，並曾走火擊發一節，
    已甚明確，堪認進口30枝槍械，查獲25支，不知何故短少1
    支，趙崇傑私藏4 支槍械之事實，應堪認定。準此，可見趙
    崇傑確有利用上開王忠泰購買槍、彈走私之機會，私自夾帶
    槍、彈進口，預藏其住處，並委請被告販售牟利之事實，應
    可認定。
三、被告與趙崇傑共同販賣槍、彈予羅弘輝部分：
  (一)羅弘輝於91年4 月13日上午11時許，為警在其友人曾智皓位
    於屏東縣屏東市○○○路478 號5 樓租屋處內，扣得捷克製
    口徑9mm 制式半自動手槍（含彈匣）1 支、以色列製9mm 制
    式半自動手槍（含彈匣）1 支、9mm 制式半自動手槍子彈21
    顆、空彈殼9 顆等物品，而上開槍、彈經送經內政部警政署
    刑事警察局鑑定結果認定：「送鑑手槍1 支，認係捷克CZ
    廠製75 B口徑9mm 制式半自動手槍，認具殺傷力；送鑑手
    槍1 支，認係以色列IMI 廠製JERICH O 941FBL 型口徑9mm
    制式半自動手槍，認具殺傷力；送鑑子彈21顆，認均係口
    徑9mm 制式半自動手槍子彈，認具殺傷力」一節，有該局91
    年4 月13日刑鑑字第09100839 75 號槍彈鑑定書附卷可稽（
    見臺灣屏東地方法院91年度訴字第379 號影卷第2 頁以下）
    。另羅弘輝於91年4 月3 日持往屏東縣屏東市○○路1416號
    花田囍事KTV 外射殺郭壁諭之子彈彈殼1 顆，經送鑑定，認
    係口徑9mm 制式已擊發彈殼，此亦有該局91年5 月2 日刑鑑
    字竹00 00000000 號槍彈鑑定書在卷可查（見台灣屏東地方
    法院檢察署91年度偵字第2046號卷50頁）。而該已擊發彈殼
    ，經送比對與上開制式手槍2 支之試射彈殼比對結果，其彈
    底紋痕特徵均不相吻合，是足認非上開2 槍所擊發一節，亦
    有刑事警察局91年7 月16日刑鑑字第0910184346號函在卷可
    憑（同上卷第96頁以下）。從而，羅弘輝曾持有之口徑9mm
    手槍，除扣案2 支外，尚有未扣案1 支，計3 支之事實，亦
    堪認定。
  (二)被告於高雄高分檢調查時供稱：我有代趙崇傑以每支25萬元
    之代價，販售槍枝予綽號「福仔」之人，91年4 、5 月間，
    我看電視，福仔在屏東市「花田囍事」KTV 發生槍擊案，並
    有看到警方查獲之槍械90制式手槍，就是我代趙崇傑賣的槍
    等語（同上查字64號卷(一)第135 頁）；核與證人羅弘輝於高
    雄高分檢調查時證稱：我係以每支25萬元之代價向乙○○購
    槍，並當場指認乙○○等語（同上查字64號卷(一)第234 頁以
    下），於原審審理中具結證稱：我於91年4 月4 日被查獲前
    之1 、2 個月在高雄榮民總醫院附近，以每支價格25萬元共
    新台幣75萬元，向乙○○購買3 支槍，包括扣案的上開2 支
    ，另1 支已被我解體丟棄，子彈約50 發 左右，我係於之前
    問乙○○有無門路購槍，乙○○說會幫忙找，約過1 、2 星
    期乙○○才交付槍彈給我，乙○○叫我「阿福」等語（見原
    審卷(一)第341 頁以下）之情節，互核大致相符，應堪採信。
    至於證人羅弘輝於高雄高分檢調查時，雖曾證稱僅向綽號乙
    ○○購買2 支槍，共50萬元等語（同上原審卷(一)第234 頁）
    ，惟羅弘輝確實持有3 支手槍，業如前述，故此部分仍應以
    其係向被告購入3 支手槍之證述，較與事實相符而可採信，
    附此敘明。
  (三)證人羅弘輝於屏東分局警詢時固證稱：上開扣案槍、彈，係
    其於91年2 、3 月間，在高雄市榮總醫院附近，向綽號「阿
    南」之男子所購買等語（同上查字第64號卷(一)第234 頁以下
    ），惟其於原審審理中結證稱：「（為何你在警詢中說槍彈
    是向「阿南」買的，為何又指稱是向乙○○買的？）之前說
    「阿南」是不想牽扯別人，後來會說乙○○，是乙○○案我
    被傳喚出庭，在出庭之前（指原審另案93年度重訴字第28號
    案件被告、趙崇傑出庭），我與乙○○分別拘留在隔壁的拘
    留室，他用我綽號「阿福」叫我，我問他要做什麼，乙○○
    說等回出庭要依之前所述的口供陳述，不要再把他咬死，後
    來因為我照乙○○的意思作證，會害檢察官葉清財被判有罪
    ，所以我心會不安，所以今日我才把這個事情說出來。」等
    語（見原審卷(一)第343 頁）；且原審法院93年重訴字第28號
    判決95年1 月3 日之審判程序，確係同時提訊證人羅弘輝、
    被告，此有該次報到單及筆錄在卷可查（見原審法院重訴字
    第28號卷第34頁以下，原審卷(二)第200 頁以下），則證人羅
    弘輝所稱當日係因被告要求其為不實陳述等語，尚非憑空虛
    構之詞，故堪認其於警詢中所為證述，係迴護乙○○之詞，
    無足採信。
  (四)至於羅弘輝涉嫌未經許可持有手槍部分，經本院另案以92年
    度上訴字第884 號判決判處有期徒刑6 年確定，該判決認定
    羅弘輝於91年1 月初某日，在高雄榮總前，以每枝25萬元之
    價格向「阿南」購買捷克製9mm 制式半自動手槍2 支、以色
    列製9mm 制式半自動手槍1 支，附贈9mm 子彈32顆等情，有
    該判決書1 份在本院卷足憑（本院上訴卷第152-155 頁），
    辯護人質疑趙崇傑夾帶走私槍枝入關時間為91年2 月27日，
    是被告根本不可能於91年1 月初售槍給羅弘輝，況被告之綽
    號並非「阿南」云云。然查：羅弘輝究竟何時？向何人？購
    買2 支或3 支制式手槍？羅弘輝先後之說詞不一，已詳如前
    所述，但羅弘輝是在91年4 月4 日被查獲，並非購槍後隨即
    被查獲，因此對於確實購槍枝時間，自無法記憶正確，乃人
    之常情，而其曾於屏東分局警詢時證稱：上開扣案槍、彈，
    係其於91年2 、3 月間，在高雄市榮總醫院附近，向綽號「
    阿南」之男子所購買等語（同上查字第64號卷(一)第234 頁以
    下），惟於原審審理中又結證稱：我於91年4 月4日 被查獲
    前之1 、2 個月在高雄榮民總醫院附近，以每支價格25萬元
    共新台幣75萬元，向乙○○購買3 支槍等語（見原審卷(一)第
    341 頁以下），其於高雄高分檢調查時，雖曾證稱僅向綽號
    乙○○購買2 支槍，共50萬元等語（同上原審卷(一)第234 頁
    ），證人羅弘輝或稱91年2 、3 月間購買，或稱於91年4 月
    4 日被查獲前之1 、2 個月購買等語，依此推論，羅弘輝購
    槍枝之時間應在91年2 、3 月間，因此羅弘輝既未證稱係在
    91年1 月初向被告購買制式手槍，該判決認定之犯罪事實，
    本院自不受其拘束，被告販賣制式手槍給羅弘輝之時間仍以
    本院所認定之犯罪事實為準，核此敘明。
四、被告與趙崇傑共犯販賣槍、彈予尤福進部分：
  (一)賴國慶於92年1 月28日下午5 時30分許，因涉嫌製造第二級
    毒品甲基安非他命，為臺中縣警察局清水分局員警偕同海巡
    署偵防查緝隊人員在屏東縣屏東市○○街69巷40號農舍內查
    獲，並由警方在其位於高雄市○○區○○街151 號3樓 之2
    住處前之車牌號碼RDU-335 號機車置物箱內，扣得制式90手
    槍1 支（槍枝管制編號0000000000號，含彈匣1 個）及制式
    子彈7 顆，其後復在上開住處內，扣得烏茲衝鋒槍1 支（槍
    枝管制編號0000000000號，含彈匣1 個）及制式子彈8 顆乙
    節，此有臺中縣警察局清水、東勢分局搜索扣押筆錄、扣押
    物品目錄表2 份，並有相片數幀在卷可憑。而於其住處內所
    扣得之上開烏茲衝鋒槍及子彈8 顆經送刑事警察局鑑定結果
    ，認「送鑑烏茲衝鋒槍1 支（槍枝管制編號0000000000號係
    仿美國INGRA M 廠10型口徑9mm （9 ×19mm）制式衝鋒槍製
    造之仿造槍，槍管內具6 條左旋來福線，機械性能良好，可
    擊發口徑9mm （9 ×19mm）之制式子彈，認具殺傷力；送鑑
    制式子彈15顆（另包括在機車置物箱內查獲之子彈7 顆），
    認均係口徑9mm （9 ×19mm）之制式子彈，均具殺傷力」等
    情，亦有該局92年4 月30日刑鑑字第0920023909號槍彈鑑定
    書在卷可考（見台中地檢署92年度偵字第3171號影卷第51頁
    以下）。
  (二)被告於高雄高分檢調查時陳稱：綽號「福進」（即尤福進）
    友人打電話給伊表示，屏東那邊出事了，是否有槍械可以交
    給警方，伊即電話聯絡趙崇傑說，朋友需要槍械，其付款金
    額不足，需分三期付款，趙崇傑答應說可以，於92 年1月27
    日晚上綽號「福進」先拿前款15萬元給我，我就約趙崇傑在
    他家旁停車場，趙崇傑從車上拿用紙袋裝著槍械，我將錢給
    趙崇傑後，拿槍械交給「福進」等語（見同上查字64號卷(一)
    第147 頁）（然被告所言「92年1 月27日」應為「92年1 月
    28日」之誤，因從上開查字64號卷(一)第162 頁通聯紀錄所載
    ，明確顯示「福進」所使用之「0000 000000 」號行動電話
    係於「92年1 月28日」晚上9 時許有多次與被告乙○○所使
    用之「0000000000」號行動電話之通聯紀錄，足供憑證。）
    ，核與證人賴國慶於93年1 月16 日 檢察官偵查中具結證稱
    ：92年1 月28日我被逮捕當天，警方要我誘捕尤福進，並要
    我通知尤福進交槍給警方作業績，故我便以電話聯絡尤福進
    ，請尤福進找槍給警方，當天晚上12時左右，尤福進打電話
    表示已將1 把衝鋒槍丟在遼寧街口1 部汽車旁邊，用1 只深
    色手提袋裝著，警方帶我到現場取得該支衝鋒槍後，再將我
    帶回仁義街租屋處，並將衝鋒槍放在樓中樓的天花板上拍照
    攝影，說該槍枝係在我屋內查獲，我於警詢時有承認該衝鋒
    槍係我所有，但在檢察官面前便一直否認；另該衝鋒槍及子
    彈係在92年1 月28日24時許在三民區○○街及遼寧街口取得
    ，搜索扣押筆錄的記載並不正確等語綦詳（同上查字第64號
    卷(一)第25 5頁以下）。亦與證人尤福進於95年1 月3 日台灣
    高雄地方法院93年度重訴字第28號被告趙崇傑槍砲案件審理
    時結證稱：當晚賴國慶被警查獲打電話給我，叫我幫忙看是
    否有槍可買，我才找乙○○，乙○○告訴我說有槍，我只有
    跟乙○○買1 把長槍，應該是60萬元，價款分2 次給乙○○
    ，應該是當晚11點多交槍等語（見原審卷(二)第218 頁至第
    223 頁）相符。至於被告雖供稱係以60萬元出售1 長1 短共
    2 槍枝等語，而與證人賴國慶、尤福進所述不同，然此部分
    既無其他證據足以證明，且參以趙崇傑所私藏之槍械，既已
    出售3 支予羅弘輝，僅剩私藏1 支長槍（衝鋒槍），自應依
    罪疑惟輕之原則，採對被告有利之認定，亦即應認被告係代
    趙崇傑以60萬元之價格，出售衝鋒槍1 支予尤福進，較符合
    事實而可採信。
  (三)尤福進所使用之「0000000000」號行動電話係於92年1 月28
    日」晚上9 時許開始，至當晚11時為止，與被告乙○○所使
    用之「0000000000」號行動電話通話有9 次之多，有該通聯
    紀錄復於上開查字64號卷(一)第162 頁足考，而賴國慶又係於
    92年1 月28日下午5 時30分許，因涉嫌製造第二級毒品甲基
    安非他命，為警查獲，亦與上開通聯紀錄所顯示之時間並無
    出入，果如賴國慶未請託尤福進為其購買槍枝，其何需於案
    發當晚與尤福進密切聯絡，尤福進又與被告密切通話之理？
    何況被告之供述與證人賴國慶、尤福進所證述之情節亦大致
    相符，且被告販賣槍枝之時間時間亦與實情並無出入，至於
    其3 人所述關於買槍之數量、金額、交槍之地點，或有出入
    之處，但本院認定如前所述，因此其上開枝節不符之處，並
    不影響被告販賣槍枝罪責之成立，併此敘明。
六、綜上所述，本件被告與趙崇傑藉由上開貨櫃夾帶槍、彈進口
    之機會，自行夾藏槍枝，並委由被告分別以75萬元及60萬元
    之代價，販賣制式手槍3 支給羅弘輝，及販賣衝鋒槍1 支給
    尤福進，該部分事證亦已明確，被告上開共同販賣槍彈犯行
    ，堪以認定。
參、新舊法比較適用：按行為後法律有變更者，適用行為時之法
    律，但行為後之法律有利於行為人者，適用最有利於行為人
    之法律，修正後刑法第2條第1項定有明文。再按本次法律變
    更，比較時應就罪刑有關之共犯、未遂犯、想像競合犯、牽
    連犯、連續犯、結合犯，以及累犯加重、自首減輕暨其他法
    定加減原因（如身分加減）與加減例等一切情形，綜其全部
    罪刑之結果而為比較（最高法院95年5月23日95年度第8次刑
    庭會議決議參照）。查本件被告行為後，有關論罪科刑所適
    用之刑法業於94年2月2日修正公布，95年7月1日起施行，而
    有下列變更，茲分述如下：
一、被告行為後，懲治走私條例業於91年6 月26日修正公布，於
    同年月28日生效，修正後之第2 條第1 項規定私運管制物品
    進口、出口逾公告數額者，處7 年以下有期徒刑，得併科新
    臺幣3 百萬元以下罰金。修正前之舊法處7 年以下有期徒刑
    ，得併科新臺幣20萬元以下罰金，經比較新舊法結果，以修
    正前之舊法有利於被告，依刑法第2 條第1 項但書規定，適
    用修正前行為時之法律。
二、槍砲彈藥刀械管制條例部分條文於94年1 月26日修正公布，
    並自公布日起第3 日即自94年1 月28日起施行；而貪污治罪
    條例亦先後於90年11月7 日、92年2 月6 日修正公布，惟槍
    砲彈藥刀械管制條例修正前後關於第7 條第1 項及第12條第
    1 項、及貪污治罪條例修正前後第5 條之規定，其構成要件
    與法律效果均屬相同，對行為人罪刑之論科亦無二致，自無
    新、舊法比較之問題，而應逕行適用裁判時即現行有效之法
    律處斷，併此敘明。
三、被告行為時刑法第28條原規定：「二人以上共同『實施』犯
    罪之行為者，皆為共同正犯」。被告行為後該條修正為：「
    二人以上共同『實行』犯罪之行為者，皆為共同正犯」。將
    舊法之「實施」修正為「實行」。原「實施」之概念，包含
    陰謀、預備、著手及實行等階段之行為，修正後僅共同實行
    犯罪行為始成立共同正犯。是新法共同正犯之範圍已有限縮
    ，排除陰謀犯、預備犯之共同正犯。新舊法就共同正犯之範
    圍既因此而有變動，自屬犯罪後法律有變更，而非僅屬純文
    字修正，應有新舊法比較適用之問題，且倘比較結果並無有
    利或不利之情形，即應依刑法第2 條第1 項前段之規定，適
    用行為時之法律，方為適法（最高法院96年度台上字第934
    號、第1037、1323號、第2566號判決意旨參照）。本件被告
    所為，不論新法、舊法，均構成共同正犯，上述刑法第28條
    之修正內容，對被告尚無有利或不利之情形，應逕適用現行
    有效之裁判時刑法第28條規定。
四、刑法第33條第5 款關於罰金刑之規定亦修正公布，修正前刑
    法第33條第5 款規定：「罰金：1 元（銀元）以上」，並依
    現行法規所定貨幣單位折算新臺幣條例規定，以銀元1 元折
    算新臺幣3 元，修正後刑法第33條第5 款則規定：「罰金：
    新臺幣1,000 元以上，以百元計算之」，惟修正後刑法第33
    條第5 款所定罰金刑最低數額，較之修正前提高，自以修正
    前刑法第33條第5 款規定有利於被告。
五、修正後刑法第56條連續犯之規定業經刪除，此雖非犯罪構成
    要件之變更，惟顯已影響行為人刑罰之法律效果，自屬法律
    變更，參酌最高法院95年第8 次刑事庭會議決議意旨，以適
    用修正前刑法第56條規定論以連續犯，對被告較為有利。就
    被告多次私運管制物品、運輸及販賣槍、彈及與公務員共同
    利用職務機會詐取財物犯行，如修法前刑法應認係連續犯，
    刑法修正後則為數行為，應分論併罰，自以修正前刑法規定
    較有利於被告。
六、修正後之刑法刪除第55條關於牽連犯之規定，被告所犯之行
    使變造國民身分證所申請之護照、運輸槍、彈、利用職務上
    機會詐取財物罪間，具有方法、目的之牽連犯關係，依修正
    前即行為時之規定，應從一重之罪處斷；依修正後之刑法既
    已刪除牽連犯之規定，則所犯上述各罪應依數罪併罰之規定
    分論併罰。比較新舊法之規定，修正後之規定並非較有利於
    被告，依刑法第2 條第1 項前段之規定，應適用行為時之法
    律，即適用修正前刑法第55條後段牽連犯之規定。
七、被告行為時之易服勞役折算標準，業據修正前罰金罰鍰提高
    標準條例第2 條前段規定，就其原定數額提高為100 倍折算
    1 日，則本件被告行為時之易服勞役折算標準，依修正前刑
    法第42條第2 、3 項規定，應以銀元300 元折算1 日，即新
    台幣900 元折算1 日，但罰金總額折算逾6 個月之日數者，
    以罰金總額與6 個月之日數比例折算。惟95年7 月1 日修正
    公布施行之刑法第42條第3 項前段、第5 項規定「易服勞役
    以新台幣1 千元、2 千元或3 千元折算1 日」，罰金總額折
    算逾1 年之日數，以罰金總額與1 年之日數比例折算，茲比
    較修正前後之易服勞役折算標準，本件之情形，以修正前之
    規定，較有利於被告，則應依刑法第2 條第1 項前段規定，
    適用修正前之刑法第42條第3 項前段規定，定其折算之標準
    。
八、本件被告行為後，刑法第37條第2 項雖已將「宣告6 月以上
    有期徒刑」改為「宣告1 年以上有期徒刑」，同條第5 項增
    列但書「但同時宣告緩刑者，其期間自裁判確定時起算之」
    及部分文字之調整，然因褫奪公權屬於從刑，依照最高法院
    95年5 月23日第8 次刑事庭會議決議一、(五)：「從刑附屬於
    主刑，除法律有特別規定者外，依主刑所適用之法律」，本
    案關於刑法修正前後之比較適用，整體言之，既應以修正前
    之刑法對被告較為有利《因論以牽連犯及連續犯對被告較為
    有利》，則從刑部分亦應一體適用修正前之刑法對被告較為
    有利，則從刑部分亦應一體適用修正前刑法之規定。
九、經本院綜合比較上開連續犯、罰金最低額、共犯、牽連犯及
    連續犯、易服勞役等規定之綜合比較結果，對被告而言，以
    修正前即行為時之法律規定較有利於被告，是本件此部分均
    應適用修正前之上開規定。
肆、論罪科刑部分：
一、按槍枝、子彈係經行政院公告甲類之管制進出口物品；再槍
    砲彈藥刀械管制條例所稱之手槍，並不限於正式兵工廠所產
    製之制式手槍；非法製造者所仿製之槍枝，其殺傷力如與制
    式手槍相若或超過制式手槍，亦屬手槍範圍。故非法持有之
    仿造槍枝，是否屬於上開條例所管制之手槍，或屬該條例所
    管制之其他可發射金屬或子彈具有殺傷力之槍枝，應視槍枝
    本身之構造與威力而定，並非以其是否屬於制式槍枝為斷。
    苟經鑑定結果，該仿造槍枝構造精良，型式及性能與一般制
    式手槍相當，即應成立非法持有手槍罪；如其構造粗糙，雖
    可發射子彈具有殺傷力，但威力不強，則僅成立非法持有其
    他可發射金屬或子彈具有殺傷力之槍枝罪。本件查扣如附表
    一(一)編號17.、18.，附表二編號1之手槍等，經送鑑定結果，
    均認係仿造槍，槍管內各具右或左旋之來復線，機械性能良
    好，可擊發子彈，認具殺傷力，均已如前述。則該槍之構造
    、威力即應與制式手槍相若，應屬手槍，而非威力不強之其
    他可發射子彈具殺傷力之槍枝；再按貪污治罪條例第5條第1
    項第2款規定利用職務上之機會詐取財物，其所謂「利用職
    務上之機會」，係指假借職務上之一切事機，予以利用者而
    言，其所利用者，職務本身固有之事機，固不論矣，即使由
    職務上所衍生之機會，亦應包括在內，要不以職務上有最後
    決定權者為限（最高法院95年度臺上字第2174號、95年度臺
    上字第761號、94年臺上字第6919號、94 年度臺上字第37 9
    號等判決意旨參照）。本件丁○○、廖樁堅均為依法令從事
    於公務之人員，負有誠實清廉之義務，其等明知本案查獲之
    槍、彈並非王忠泰、陳俊仁自菲律賓走私來臺而查獲，仍本
    其偵查犯罪之身分，利用查獲槍、彈內政部核發獎金之機會
    ，詐取查緝獎金及獎勵金，所為自屬貪污治罪條例第5條第1
    項第2款之利用職務上機會詐取財物罪，均先予敘明。
二、核被告乙○○變造知情之王添源身分證申請護照，再持以行
    使出境，核被告該部分所為，係犯護照條例第23條第2 項、
    第1 項之行使變造國民身分證以申請護照罪（被告持王添源
    護照入出境部分）；被告自菲律賓購買槍、彈以貨櫃方式夾
    帶走私進口我國境內所為，係犯修正前懲治走私條例第2 條
    第1 項之私運管制物品進口逾公告數額罪、槍砲彈藥刀械管
    制條例第7 條第1 項之運輸衝鋒槍罪、手槍罪（因運輸槍枝
    種類有多種，應從最重之運輸衝鋒槍罪論處）及同條例第12
    條之運輸子彈罪。再被告與檢調人員明知本案查獲之槍、彈
    並非全由王忠泰、陳俊仁自菲律賓走私來臺而查獲，仍利用
    查獲槍、彈內政部核發獎金之機會，詐取查緝獎金及獎勵金
    ，所為自屬貪污治罪條例第5 條第1 項第2 款之利用職務上
    機會詐取財物罪；被告與趙崇傑販賣制式手槍、子彈予羅弘
    輝，販賣衝鋒槍、子彈予尤福進所為，各係犯槍砲彈藥刀械
    管制條例第7 條第1 項之販賣手槍罪、衝鋒槍罪（因販賣槍
    枝種類有多種，應從最重之販賣衝鋒槍罪論處）及同條例第
    12條第1 項之販賣子彈罪。
三、按共同正犯，係共同實施犯罪行為之人，在共同意思範圍內
    ，各自分擔犯罪行為之一部，相互利用他人之行為，以達其
    犯罪之目的，其成立不以全體均參與實施犯罪構成要件之行
    為為要件，而均應認係共同正犯，使其就全部行為所生結果
    負責（最高法院92年度臺上字第2824號判決意旨），是本件
    被告就犯罪事實一部分，其行使變造身分證申請護照，與趙
    崇傑、王添源、丙○○、丁○○、綽號「貓泉」年籍不詳之
    成年男子等人；就走私槍彈進口之行為，與趙崇傑、許迺欣
    、丙○○、丁○○間；就國內運輸槍彈部分，與王添源；就
    犯罪事實二、三之販賣槍、彈部分，與趙崇傑之間；雖各有
    分工，但仍無礙於共同正犯之成立，應分別論以共同正犯。
    ；又被告雖不具公務員身分，然其與依據法令從事公務之人
    員丁○○、廖樁堅共同利用職務上之機會詐取財物之行為依
    貪污治罪條例第3 條，亦依同條例處斷。又被告利用不知情
    之黃秀珠以變造身分證申請護照、使不知情之陽明海運公司
    所屬輪船私運槍枝入境，以及使不知情之報關人員與船公司
    職員向財政部高雄關稅局申報夾藏槍、彈之貨櫃入關，使不
    知情貨車司機載運槍彈，均為間接正犯，應與正犯負同一刑
    責。
四、被告上開行使變造國民身分證以供申請護照之行為，雖亦合
    於刑法第216條、第212條之行使變造特種文書罪之構成要件
    ，而與護照條例第23條第2項、第1項之行使變造國民身分證
    所申得之護照罪間具有法規競合關係，惟上開護照條例所定
    之罪係專就行使變造國民身分證供申請護照所設之特別規範
    ，應優於其他法律之適用，依特別法優於普通法之原則，應
    依護照條例第23條第2項、第1項之規定論處。被告持變造證
    件申請護照行為，應為行使之高度行為所吸收；其因運輸而
    持有槍彈之行為，亦應為運輸之高度行為所吸收，均不另論
    罪。又被告以一個運輸行為，同時運輸制式衝鋒槍、手槍及
    子彈等管制物品進口，及其以一個販賣行為，同時販賣手槍
    、子彈及衝鋒槍、子彈，均為想像競合犯，應分別從一重論
    以運輸衝鋒槍罪、販賣手槍罪、販賣衝鋒槍罪處斷（最高法
    院73年臺覆字第17號、25號判例意旨可參）。被告先後二次
    運輸衝鋒槍、利用職務詐取財物之行為，及其先後販賣制式
    手槍、衝鋒槍之行為，均時間緊接，手法相同，觸犯構成要
    件同一之罪名，顯係基於概括犯意反覆為之，應依修正前刑
    法第56條之規定，各論以連續犯，而其先後販賣制式手槍、
    衝鋒槍之行為，應依情節較重之連續販賣衝鋒槍罪處斷，並
    均加重其刑（所犯販賣衝鋒槍罪之法定刑死刑、無期徒刑部
    分，依刑法第64條第1 項、第65條第1 項之規定，均不得加
    重其刑，故僅就本刑中之有期徒刑及罰金刑部分加重之）。
五、被告係以行使以變造身分證申請之護照之方式達成連續運輸
    衝鋒槍之目的，而其運輸衝鋒槍又係為利用職務詐取財物之
    用，故其所犯行使以變造身分證申得之護照罪、連續運輸衝
    鋒槍罪、連續利用職務詐取財物罪間，有方法、目的之牽連
    關係，應從一重之連續運輸衝鋒槍罪論處。再者，被告所犯
    連續運輸衝鋒槍罪，及連續販賣衝鋒槍罪，亦有方法、目的
    之牽連關係，應從一重之連續販賣衝鋒槍罪處斷（最高法院
    73年臺覆字第17號同旨）。被告所犯修正前懲治走私條例第
    2 條第1 項之私運管制物品進口罪、貪污治罪條例第5 條第
    1 項第2 款之利用職務詐取財物罪、護照條例第23條第2項
    、第1 項之行使變造國民身分證取得之護照罪，雖未經起訴
    ，惟與前揭論罪科刑部分，分別有牽連犯及連續犯之裁判上
    一罪關係，本院自應併予審理，併此敘明。
伍、原判決以被告乙○○罪證明確，因予論罪科刑，固非無見。
    惟查：(一)原判決認定被告有與趙崇傑共同基於以貨櫃方式夾
    帶槍枝走私入台以向檢調單位檢舉詐領檢舉獎金之不法所有
    犯意聯絡，與趙崇傑、王添源共同基於行使變造特種文書之
    犯意聯絡，與陳俊仁共同基於運輸槍械入境販賣之犯意聯絡
    等事實，惟原判決理由內對於被告於何時、何地與前開人等
    之間有犯罪計畫之犯意聯絡及謀議，未於理由內敘明所憑之
    證據及認定之理由，自有判決理由不備之違誤。(二)刑事訴訟
    法第159條之5第2項規定，被告或辯護人就被告以外之人於
    審判外陳述之傳聞證據，未於言詞辯論終結前聲明異議者，
    視為同意該傳聞證據得為證據，此所謂「聲明異議」者，被
    告或辯護人於準備程序期日或審判期日當庭口頭對傳聞證據
    表達反對之意思固屬之，如被告或辯護人於言詞辯論終結前
    所提出之刑事辯護狀或答辯狀等文書，經表示特定證人審判
    外之陳述無證據能力，當亦屬對該證據之證據能力聲明異議
    。本見件被告於原審96年9 月19日刑事辯護狀中已提出證人
    王添源、許迺欣於警詢或檢察事務官調查中所為陳述，依刑
    事訴訟法第159條規定應無證據能力之主張，有該辯護狀在
    卷可憑，原判決未加詳查審認，遽認王添源、許迺欣審判外
    陳述經被告同意或擬制同意而有證據能力，自有判決理由與
    卷證資料不符之違誤。(三)學理上所稱之「陷害教唆」，屬於
    「誘捕偵查」型態之一，而「誘捕偵查」，依美、日實務運
    作，區分為二種偵查類型，一為「創造犯意型之誘捕偵查」
    ，一為「提供機會型之誘捕偵查」，前者，係指行為人原無
    犯罪之意思，純因具有司法警察權者之設計誘陷，以唆使其
    萌生犯意，待其形式上符合著手於犯罪行為之實行時，再予
    逮捕者而言，實務上稱之為「陷害教唆」；後者，係指行為
    人原已犯罪或具有犯罪之意思，具有司法警察權之偵查人員
    於獲悉後為取得證據，僅係提供機會，以設計引誘之方式，
    佯與之為對合行為，使其暴露犯罪事證，待其著手於犯罪行
    為之實行時，予以逮捕、偵辦者而言，實務上稱此為「釣魚
    偵查」。關於「提供機會型之誘捕偵查」型態之「釣魚偵查
    」，因屬偵查犯罪技巧之範疇，並未違反憲法對於基本人權
    之保障，且於公共利益之維護有其必要性，故依「釣魚」方
    式所蒐集之證據資料，非無證據能力。而關於「創造犯意型
    之誘捕偵查」所得證據資料，係司法警察以引誘或教唆犯罪
    之不正當手段，使原無犯罪故意之人因而萌生犯意而實施犯
    罪行為，再進而蒐集其犯罪之證據而予以逮捕偵辦；縱其目
    的在於查緝犯罪，但其手段顯然違反憲法對於基本人權之保
    障，且已逾越偵查犯罪之必要程度，對於公共利益之維護並
    無意義，其因此等違反法定程序所取得之證據資料，應不具
    有證據能力。原判決理由謂：王忠泰本欲購買四小一大（按
    指四支短槍、一支長槍）槍械，而被告及趙崇傑卻從合法買
    賣槍彈之菲律賓走私槍械多達26枝（實則另夾藏4枝槍枝）
    來台賣予王忠泰，就王忠泰本欲購買之四小一大槍械或許可
    稱提供機會型之誘捕偵查，但對於不具有走私槍枝之犯意及
    逾越5支槍械數量部分，則屬強加於王忠泰之罪責，自屬違
    法；且由被告與丁○○、趙崇傑所採取之誘捕偵查手段，就
    比例原則之目的性審查，王忠泰本無走私槍械之意，亦無實
    際客觀採取走私之手段，本無防止槍械從外國流入國內危害
    治序之虞，何須由被告大費周章自菲律賓採購槍枝提供於王
    忠泰，況且被告如果真係線民，亦即為偵查機關手足之延伸
    ，由公權力擔當走私者，再將走私之罪責，強加王忠泰之身
    上，無異王忠泰該當何罪名，並非本於王忠泰自身之行為，
    而係繫於公權力之手上，此豈符合罪責原則？揆諸被告與趙
    崇傑，係以夾帶槍械走私進口方式，協助偵查，不僅對社會
    秩序並非最小之侵害，且刻意安排王忠泰、陳俊仁為槍械之
    最後持有人並予以逮捕，採取此種誘捕偵查手段之目的性，
    即屬違法（見原判決第31-32頁）。惟依原判決事實欄認定
    ：「嗣因乙○○前往菲律賓尋找槍枝賣家未獲，於91年1 月
    6 日返台。而其與趙崇傑慮及檢警調人員日後如破獲「王忠
    泰購買槍械」案，除王忠泰係購槍者外，理論上應有另一交
    付槍械予王忠泰之出賣人，並且須製造其亦有出境至菲律賓
    之紀錄，始得掩飾趙崇傑、乙○○在菲律賓身兼槍、彈買主
    及走私槍、彈來臺之角色，乃由乙○○另外覓得其熟識且有
    施用海洛因毒品惡習之陳俊仁，計劃由陳俊仁擔任最後之槍
    械持有人而讓警方逮捕，為使陳俊仁在不知被設計之情況下
    配合，乙○○並向陳俊仁佯稱欲替王忠泰走私槍械來台，事
    成之後將給予陳俊仁30萬元之酬勞，而陳俊仁明知乙○○帶
    其赴菲律賓係為安排走私槍械回臺牟利，竟因與乙○○熟識
    ，且貪圖30萬元之報酬，亦共同基於運輸違禁槍械入境販賣
    之共同犯意聯絡，偕同乙○○前往菲律賓，並應允回臺後為
    乙○○租車交付槍械予買受人，以利乙○○運輸槍械行為之
    實行」（見原判決第3 頁第15行至最末行）；綜上以觀，陳
    俊仁顯然本無走私槍械之犯意，係因被告與趙崇傑、丁○○
    （具有公務員身分）等之設計唆使而萌生犯意，此種情形即
    屬前述「創造犯意型之誘捕偵查」而構成「陷害教唆」，原
    判決就王忠泰及陳俊仁二人之情形未一體適用前開之法則而
    割裂解釋，逕認陳俊仁與被告就走私槍、彈進口之行為成立
    共同正犯（見原判決第43頁第1），自有判決不適用法則及
    判決理由矛盾之違法。被告上訴意旨否認犯罪，指摘原判決
    不當，固為無理由，惟原判決既有上開可議，仍應由本院將
    原判決撤銷改判。爰審酌被告與趙崇傑、許迺欣等人在菲律
    賓蒐購槍、彈，並以貨櫃夾藏方式走私運輸如附表一至二之
    槍、彈進口，數量龐大，並係制式衝鋒槍、步槍、手槍及獵
    槍（即霰彈槍），種類齊備，火力強大，一旦均流入市面，
    必有諸多為非作歹之徒恃強作惡，對國內治安將造成難以計
    量之危害與衝擊，民眾生命、身體、財產安全亦將面臨立即
    之危險，其後復將部分槍、彈販售他人，所生無害至深且鉅
    ，已不待言，另其勾結檢調人員，以上開手段向國家詐領檢
    舉獎金，嚴重破壞國家對貨櫃進出口之管理機制，並使國家
    偵查機關長久以來所建立之正義形象付之一炬，惡性實屬重
    大，且其犯後狡詞否認犯罪，毫無悔意，及其素行不良（有
    台灣高等法院被告前案既錄表附卷可憑），其犯罪之目的、
    動機、手段等一切情狀，仍如原審量處有期徒刑15年，併科
    罰金新台幣250 萬元，且諭知罰金如易服勞役之折算標準，
    並依犯罪性質之規定，依修正前刑法第37條第2 項宣告褫奪
    公權8 年。至於扣案如附表一、二所載之槍彈（含彈匣），
    係屬違禁物，而附表二所示之不詳型式9mm 手槍固未扣案（
    即羅弘輝持以射殺郭壁諭者），既得擊發，亦屬違禁物，且
    不能證明已滅失，均依刑法第38條第1 項第1 款規定，宣告
    沒收；但其中76顆（其計算詳如附表一之一）子彈因鑑定需
    要，已遭擊發測試，不再具殺傷力，所餘彈殼、彈頭等物，
    均非屬違禁物，亦非供犯罪所用，不在沒收之列；至於被告
    所行使變造身分證及王添源護照，據其陳述業已銷燬滅失，
    爰不宣告沒收。再王忠泰案檢調人員清點26支槍械後短少之
    另1 支不詳型式手槍，因未扣案，且未經鑑定，不能證明有
    殺傷力，不予沒收；而被告販售予羅弘輝、尤福進已扣案之
    制式手槍2 支即衝鋒槍1 支，業經另案宣告沒收銷燬，並已
    執行完畢而不存在，有臺灣台中地方法院檢察署95年度執字
    第3207號聲請書、賴國慶與羅弘輝之臺灣高等法院被告前案
    紀錄表在卷可證，亦不予宣告沒收。另有罪之判決，關於主
    刑、從刑或刑之加重、減輕、免除及保安處分等事項所適用
    之法律，除別有規定外，應本於統一性及整體性原則一體適
    用，不能與主刑所適用之法律任意割裂，本件被告所犯貪污
    治罪條例第5 條第1 項第2 款部分，因與其違反槍砲彈藥刀
    械管制條例第7 條之罪相牽連，故僅從一重論以槍砲彈藥刀
    械管條例第7 條之販賣衝鋒槍罪，則其因貪污所得財物，本
    院自不得割裂適用法律而另行宣告追繳沒收，併此敘明（最
    高法院87年度臺上字第388 號、87年度臺上字第2538號、87
    年度臺上字第1732號裁判意旨可參）。
陸、據上論結，應依刑事訴訟法第369 條第1 項前段、第364 條
    、第299 條第1 項前段，槍砲彈藥刀械管制條例第7 條第1
    項、第12條第1 項，修正前懲治走私條例第2 條第1 項，貪
    污治罪條例第3 條、第5 條第1 項第2 款，護照條例第23條
    第2 項、第1 項，刑法第2 條第1 項、第11條、第28條、第
    38條第1 項第1 款、第42條第3 項、修正前 (下同)刑法第
    56條、第55條、第37條第2 項，修正前罰金罰鍰提高標準條
    例第2 條，現行法規所定貨幣單位折算新臺幣條例第2 條，
    判決如主文。
本案經檢察官林應華到庭執行職務。
中    華    民    國    98    年    2     月    24    日
                  刑事第八庭    審判長法  官  洪兆隆
                                      法  官  李政庭
                                      法  官  陳志銘
以上正本證明與原本無異。
如不服本判決應於收受本判決後10日內向本院提出上訴書狀，其
未敘述上訴理由者，並得於提起上訴後10日內向本院補提理由書
狀（均須按他造當事人之人數附繕本）「切勿逕送上級法院」。
中    華    民    國    98    年    2     月    28    日
                                      書記官  黃琳群
附錄本件判決論罪科刑法條：
槍砲彈藥刀械管制條例第7 條：
未經許可，製造、販賣或運輸火砲、肩射武器、機關槍、衝鋒槍
、卡柄槍、自動步槍、普通步槍、馬槍、手槍或各類砲彈、炸彈
、爆裂物者，處死刑、無期徒刑或七年以上有期徒刑；處徒刑者
，併科新台幣三千萬元以下罰金。
未經許可，轉讓、出租或出借前項所列槍砲、彈藥者，處無期徒
刑或五年以上有期徒刑，併科新台幣一千萬元以下罰金。
意圖供自己或他人犯罪之用，而犯前二項之罪者，處死刑或無期
徒刑；處徒刑者，併科新台幣五千萬元以下罰金。
未經許可，持有、寄藏或意圖販賣而陳列第一項所列槍砲、彈藥
者，處五年以上有期徒刑，併科新台幣一千萬元以下罰金。
第一項至第三項之未遂犯罰之。
附表一：王忠泰案件查獲之進口槍、彈部分：
（內政部警政署刑事警察局91年3 月13日刑鑑字第0910044211號
  函關於本件扣案槍彈鑑定結果如下所示）
┌─────┬─────────────────────────┐
│ (一)、     │1.壹枝，黏貼獲案槍枝管制編號0000000000條碼乙紙：│
│槍械25支  │  認係義大利TANFOGLIO 廠COMBAT型口徑9mm 制式半自動│
│          │  手槍。認具殺傷力。                            │
│          ├─────────────────────────┤
│          │2.壹枝，黏貼獲案槍枝管制編號0000000000條碼乙紙：│
│          │  認係匈牙利FEG 廠口徑9mm 制式半自動手槍。認具殺│
│          │  傷力。                                          │
│          ├─────────────────────────┤
│          │3.壹枝（含彈匣貳個），黏貼獲案槍枝管制編號00000000│
│          │  73條碼乙紙：認係匈牙利FEG 廠AP型口徑0.380 吋制│
│          │  式半自動手槍。認具殺傷力。                    │
│          ├─────────────────────────┤
│          │4.壹枝，黏貼獲案槍枝管制編號0000000000條碼乙紙：│
│          │  認係西班牙LLAMA 廠MAX-I 型口徑0.45吋制式半自動手│
│          │  槍。認具殺傷力。                              │
│          ├─────────────────────────┤
│          │5.壹枝，黏貼獲案槍枝管制編號0000000000條碼乙紙：│
│          │  認係西班牙LLAMA 廠MAX-I 型口徑0.45吋制式半自動手│
│          │  槍。認具殺傷力。                              │
│          ├─────────────────────────┤
│          │6.壹枝，黏貼獲案槍枝管制編號0000000000條碼乙紙：│
│          │  認係比利時FN廠BROWING HIGH POWER型口徑9mm制式半 │
│          │  自動手槍。認具殺傷力。                        │
│          ├─────────────────────────┤
│          │7.壹枝（不含彈匣），黏貼獲案槍枝管制編號0000000000│
│          │  條碼乙紙：認係義大利BERETTA 廠92DS型口徑9mm 制│
│          │  式半自動手槍。認具殺傷力。                    │
│          ├─────────────────────────┤
│          │8.壹枝（含彈匣貳個），黏貼獲案槍枝管制編號00000000│
│          │  78條碼乙紙：認係匈牙利FEG 廠口徑9mm制式半自動 │
│          │  手槍。認具殺傷力。                            │
│          ├─────────────────────────┤
│          │9.壹枝（含彈匣參個），黏貼獲案槍枝管制編號00000000│
│          │  79條碼乙紙：認係美國COLT廠1911型口徑0.45吋制式│
│          │  半自動手槍。認具殺傷力。                      │
│          ├─────────────────────────┤
│          │10.壹枝，黏貼獲案槍枝管制編號0000000000條碼乙紙：│
│          │  認係西班牙LLAMA 廠MAX-I 型口徑9mm 制式半自動手槍│
│          │  。認具殺傷力。                                │
│          ├─────────────────────────┤
│          │11.壹枝（不含彈匣），黏貼獲案槍枝管制編號0000000000│
│          │  條碼乙紙：認係義大利BERETTA 廠92DS型口徑9mm 制│
│          │  式半自動手槍。認具殺傷力。                    │
│          ├─────────────────────────┤
│          │12.壹枝（含彈匣參個），黏貼獲案槍枝管制編號00000000│
│          │  82條碼乙紙：認係匈牙利FEG 廠口徑9mm 制式半自動│
│          │  手槍。認具殺傷力。                            │
│          ├─────────────────────────┤
│          │13.壹枝，黏貼獲案槍枝管制編號0000000000條碼乙紙：│
│          │  認係西班牙STAR廠30PK型口徑9mm 制式半自動手槍。│
│          │  認具殺傷力。                                    │
│          ├─────────────────────────┤
│          │14.壹枝，黏貼獲案槍枝管制編號0000000000條碼乙紙：│
│          │  認係義大利TANFOGLIO 廠COMBAT型口徑9mm 制式半自動│
│          │  手槍。認具殺傷力。                            │
│          ├─────────────────────────┤
│          │15.壹枝，黏貼獲案槍枝管制編號0000000000條碼乙紙：│
│          │  認係口徑0.22吋制式轉輪手槍。認具殺傷力。      │
│          ├─────────────────────────┤
│          │16.壹枝，黏貼獲案槍枝管制編號0000000000條碼乙紙：│
│          │  認係美國SMITH&WESSON廠10-10 型口徑0.38吋制式轉輪│
│          │  手槍。認具殺傷力。                            │
│          ├─────────────────────────┤
│          │17.壹枝，黏貼獲案槍枝管制編號0000000000條碼乙紙：│
│          │  認係仿南非ARMSCOR 廠202 型口徑0.38吋轉輪手槍製造│
│          │  之仿造槍。認具殺傷力。                        │
│          ├─────────────────────────┤
│          │18.壹枝，黏貼獲案槍枝管制編號0000000000條碼乙紙：│
│          │  認係仿南非ARMSCOR 廠202 型口徑0.38吋轉輪手槍製造│
│          │  之仿造槍。認具殺傷力。                        │
│          ├─────────────────────────┤
│          │19.壹枝（不含彈匣），黏貼獲案槍枝管制編號0000000000│
│          │  條碼乙紙：認係義大利BERETTA 廠92F 型口徑9mm 制│
│          │  式半自動手槍。認具殺傷力。                    │
│          ├─────────────────────────┤
│          │20.壹枝，黏貼獲案槍枝管制編號0000000000條碼乙紙：│
│          │  認係埃及製HELWAN型口徑9mm 制式半自動手槍。認具│
│          │  殺傷力。                                        │
│          ├─────────────────────────┤
│          │壹枝（含彈匣貳個），黏貼獲案槍枝管制編號00000000│
│          │  91條碼乙紙：認係韓國DAEWOO廠DP51型口徑9mm 制式│
│          │  半自動手槍。認具殺傷力。                      │
│          ├─────────────────────────┤
│          │壹枝（含彈匣貳個），黏貼獲案槍枝管制編號00000000│
│          │  92條碼乙紙：認係以色列IMI 廠UZI A 型口徑9mm 制│
│          │  式衝鋒槍。認具殺傷力。                        │
│          ├─────────────────────────┤
│          │壹枝（不含彈匣），黏貼獲案槍枝管制編號0000000000│
│          │  條碼乙紙：認係美國COLT廠M16 型口徑5.56mm制式自│
│          │  動步槍。認具殺傷力。                          │
│          ├─────────────────────────┤
│          │壹枝，黏貼獲案槍枝管制編號0000000000條碼乙紙：│
│          │  認係美國COLT廠AR-15 SPI 型口徑.0223 吋制式自動步│
│          │  槍。認具殺傷力。                              │
│          ├─────────────────────────┤
│          │壹枝，黏貼獲案槍枝管制編號0000000000條碼乙紙：│
│          │  認係美國MOSSBERG廠590 型12 GAUGE制式單管霰彈槍。│
│          │  認具殺傷力。                                  │
├─────┼─────────────────────────┤
│ (二)、     │1.柒佰貳拾參顆（試射肆拾參顆），認均係口徑9mm制式 │
│查扣之子彈│  半自動手槍彈，認均具殺傷力。                    │
│1389顆，應├─────────────────────────┤
│試射76發，│2.貳佰捌拾捌顆（試射玖顆），認均係口徑0.45吋制式半│
│剩餘1313發│  自動手槍彈，認均具殺傷力。                      │
│（計算詳如├─────────────────────────┤
│附表一之一│3.柒拾顆（試射參顆），認均係12 GAUGE制式霰彈，認均│
│），亦即沒│  具殺傷力。                                      │
│收剩餘之13├─────────────────────────┤
│13發子彈  │4.肆拾顆（試射陸顆），認均係口徑5.56mm制式步槍彈，│
│          │  認均具殺傷力。                                  │
│          ├─────────────────────────┤
│          │5.壹佰肆拾捌顆（試射參顆），認均係口徑0.22吋制式子│
│          │  彈，認均具殺傷力。                              │
│          ├─────────────────────────┤
│          │6.壹佰顆（試射玖顆），認均係口徑0.38吋制式轉輪槍彈│
│          │  ，認均具殺傷力。                                │
│          ├─────────────────────────┤
│          │7.貳拾顆（試射參顆），認均係口徑0.380吋制式半自動 │
│          │  手槍彈，認均具殺傷力。                          │
└─────┴─────────────────────────┘
  附表一之一- 附表一之子彈經試射後剩餘1313發（即可沒收之
  數量）
┌─┬────┬──┬──┬────┬──┬─────────────┐
│編│名    稱│查獲│試射│鑑定結果│剩餘│出                      處│
│號│        │數量│數量│        │數量│                          │
├─┼────┼──┼──┼────┼──┼─────────────┤
│1 │口徑9mm │723 │43  │具殺傷力│680 │92查字第39號卷(二)，第30頁│
│  │制式半自│    │    │        │    │93重訴78號卷(二)，第134頁 │
│  │動手槍彈│    │    │        │    │                          │
├─┼────┼──┼──┼────┼──┼─────────────┤
│2 │口徑0.45│288 │9   │同上    │279 │92查字第39號卷(二)，第30頁│
│  │吋制式半│    │    │        │    │93重訴78號卷(二)，第134頁 │
│  │自動手槍│    │    │        │    │                          │
│  │彈      │    │    │        │    │                          │
├─┼────┼──┼──┼────┼──┼─────────────┤
│3 │12GAUGE │70  │3   │同上    │67  │92查字第39號卷(二)，第30頁│
│  │制式霰彈│    │    │        │    │93重訴78號卷(二)，第134頁 │
├─┼────┼──┼──┼────┼──┼─────────────┤
│4 │口徑5.56│40  │6   │同上    │34  │92查字第39號卷(二)，第30頁│
│  │mm制式步│    │    │        │    │93重訴78號卷(二)，第135頁 │
│  │槍彈    │    │    │        │    │                          │
├─┼────┼──┼──┼────┼──┼─────────────┤
│5 │口徑0.22│148 │3   │同上    │145 │92查字第39號卷(二)，第30頁│
│  │吋制式子│    │    │        │    │93重訴78號卷(二)，第135頁 │
│  │彈      │    │    │        │    │                          │
├─┼────┼──┼──┼────┼──┼─────────────┤
│6 │口徑0.38│100 │9   │同上    │91  │92查字第39號卷(二)，第31頁│
│  │吋制式轉│    │    │        │    │93重訴78號卷(二)，第135頁 │
│  │輪槍彈  │    │    │        │    │                          │
├─┼────┼──┼──┼────┼──┼─────────────┤
│7 │口徑0.38│20  │3   │同上    │17  │92查字第39號卷(二)，第31頁│
│  │0吋制式 │    │    │        │    │93重訴78號卷(二)，第135頁 │
│  │半自動手│    │    │        │    │                          │
│  │槍彈    │    │    │        │    │                          │
└─┴────┴──┴──┴────┴──┴─────────────┘
小計：
┌──┬─────┬────┬─────┐
│    │查獲時數量│試射數量│應沒收數量│
├──┼─────┼────┼─────┤
│總計│1389      │76      │1313      │
└──┴─────┴────┴─────┘
附表二：被告私藏販賣予羅弘輝之未扣案手槍部分（即射殺郭壁
諭者）：
┌──┬────────────────────────┬────┐
│編號│          槍      枝      名      稱            │ 數量   │
├──┼────────────────────────┼────┤
│ 1  │不詳廠製之口徑9mm手槍                           │ 1支    │
└──┴────────────────────────┴────┘


司法院資訊處製作；財團法人民間司法改革基金會備份。
